臺灣高雄地方法院刑事判決　　　　　　　99年度訴字第1536號
公　訴　人　臺灣高雄地方法院檢察署檢察官
被　　　告　王正任
選任辯護人　吳春生律師
被　　　告　陳志賢
　　　　　　洪嘉聰
前列二人共同
指定辯護人　郭國益律師
被　　　告　林足
指定辯護人　陳意青律師
被　　　告　楊人汀
指定辯護人　張清富律師
上列被告等因違反毒品危害防制條例案件，經檢察官提起公訴（
99年度偵字第21994、30605號）及追加起訴（99年度偵字第312
49號），本院合併審理、判決如下：
    主  文
王正任犯如附表一(一)編號 1至51主文欄所示之罪，共伍拾壹罪，
均累犯，各應處如附表一(一)編號 1至51主文欄所示之刑，應執行
有期徒刑貳拾玖年，扣案附表五編號5至7所示之物，沒收銷燬，
扣案如附表五編號1至4、附表六編號2及5所示之物，沒收；未扣
案如附表六編號 1所示之物，應與林足、陳志賢、楊人汀、洪嘉
聰、某真實年籍姓名不詳成年男子、某真實年籍姓名不詳之成年
人連帶沒收，如全部或一部不能沒收，連帶追徵其價額。未扣案
如附表六編號3、4所示之物，應與陳志賢、洪嘉聰連帶沒收，如
全部或一部不能沒收，連帶追徵其價額；未扣案如附表一(一)編號
1至51 主文欄所示販賣毒品或共同販賣毒品所得，應各如附表一
(一)編號 1至51主文欄所示沒收或連帶沒收，如全部或一部不能沒
收，應告如附表一(一)編號 1至51主文欄所示以其財產或以其等財
產連帶抵償之。
陳志賢犯如附表一(二)編號 1至19主文欄所示之罪，共拾玖罪，各
應處如附表一(二)編號 1至19主文欄所示之刑，應執行有期徒刑貳
拾貳年，扣案如附表五編號5、6所示之物，沒收銷燬，扣案如附
表五編號1至4、附表六編號 2所示之物，沒收；未扣案如附表六
編號 1所示之物，應與王正任、林足連帶沒收，如全部或一部不
能沒收，連帶追徵其價額。未扣案如附表六編號 3所示之物，應
與王正任、洪嘉聰連帶沒收，如全部或一部不能沒收，連帶追徵
其價額，未扣案如附表六編號 4所示之物，應與王正任連帶沒收
，如全部或一部不能沒收，連帶追徵其價額；未扣案如附表一(二)
編號1至19主文欄所示共同販賣毒品所得，應各如附表一(二)編號1
至19主文欄所示連帶沒收，如全部或一部不能沒收，應各如附表
一(二)編號1至19主文欄所示以其等財產連帶抵償之。
陳志賢其餘被訴部分，均無罪。
洪嘉聰犯如附表一(三)編號 1至22主文欄所示之罪，共貳拾貳罪，
各應處如附表一(三)編號 1至22主文欄所示之刑，應執行有期徒刑
拾玖年。扣案如附表五編號 7所示之物，沒收銷燬；扣案如附表
五編號1至4、附表六編號2及5所示之物，沒收；未扣案如附表六
編號1、4所示之物，應分與王正任及林足、王正任連帶沒收，如
全部或一部不能沒收，連帶追徵其價額。未扣案如附表六編號3
所示之物，應與王正任、陳志賢連帶沒收，如全部或一部不能沒
收，連帶追徵其價額。未扣案如附表一(三)編號 1至22主文欄所示
共同販賣毒品所得，應各如附表一(三)編號 1至22主文欄所示連帶
沒收，如全部或一部不能沒收，應各如附表一(三)編號 1至22主文
欄所示以其等財產連帶抵償之。
洪嘉聰其餘被訴部分，均無罪。
林足犯如附表一(四)編號1至9主文欄所示之罪，共玖罪，各應處如
附表一(四)編號1至9主文欄所示之刑，應執行有期徒刑貳拾年，扣
案如附表五編號1至4所示之物，沒收；未扣案如附表六編號 1所
示之物，應與王正任、楊人汀、陳志賢、洪嘉聰、某真實年籍姓
名不詳之成年人連帶沒收，如全部或一部不能沒收，連帶追徵其
價額。未扣案如附表一(四)編號1至9主文欄所示共同販賣毒品所得
，應各如附表一(四)編號1至9主文欄所示連帶沒收，如全部或一部
不能沒收，應各如附表一(四)編號1至9主文欄所示以其等財產連帶
抵償之。
楊人汀犯如附表一(五)編號1至6主文欄所示之罪，共陸罪，均累犯
，各應處如附表一(五)編號1至6主文欄所示之刑。應執行有期徒刑
拾柒年，扣案如附表五編號1至4所示之物，沒收；未扣案如附表
六編號 1所示之物，應與王正任、林足連帶沒收，如全部或一部
不能沒收，連帶追徵其價額。未扣案如附表一(五)編號1至6主文欄
所示共同販賣毒品所得，應各如附表一(五)編號1至6主文欄所示連
帶沒收，如全部或一部不能沒收，應各如附表一(五)編號1至6主文
欄所示以其等財產連帶抵償之。
    事  實
一、王正任前因詐欺案件，經臺灣高雄地方法院（下稱高雄地院
    ）以95年簡字第5609號判處有期徒刑5月確定，於民國96年2
    月2日入監執行，並於96年4月20日易科罰金執行完畢。楊人
    汀前因施用第一級毒品案件，經本院以95年度簡字第5546號
    、95年度訴字第3916號判處有期徒刑6月、8月確定，嗣經裁
    定減刑並定應執行刑為6月確定，於96年4月24日入監執行，
    並於同年7月16日執行完畢出監。
二、王正任與其女友林足、及陳志賢、楊人汀、洪嘉聰均明知海
    洛因、甲基安非他命為毒品危害防制條例第2條第2項第1、2
    款所規範之第一級毒品，依法不得販賣、持有。詎王正任竟
    以如附表六所示之行動電話供販賣毒品之聯絡工具，並由王
    正任以高雄縣鳳山市○○街161號2樓住處、高雄市○○區○
    ○路182巷 1號7樓租屋處作為藏放海洛因之場所，嗣將海洛
    因加以分裝後以供販賣之用，而自行基於意圖營利、販賣第
    一級毒品海洛因之犯意，或與楊人汀、林足、陳志賢、洪嘉
    聰、如附表二編號24所示某真實年籍姓名不詳成年男子、如
    附表二編號31所示某真實年籍姓名不詳之成年人中之一人或
    數人，共同意圖營利，基於販賣第一級毒品海洛因之犯意聯
    絡，分別於99年5、6月之附表二編號 1至49、51所示時間、
    地點，以附表二編號1至49、51所示方式，販賣附表二編號1
    至49、51所示之第一級毒品海洛因予附表二編號 1至49、51
    所示之人。又王正任與陳志賢共同意圖營利，基於販賣第一
    級毒品海洛因、第二級毒品甲基安非他命之犯意聯絡，於附
    表二編號50所示時間、地點，以附表二編號50所示方式，販
    賣附表二編號50所示第一級毒品海洛因、第二級毒品甲基安
    非他命予附表二編號50所示之人。
三、經警長期佈線、聲請通訊監察後，先後：
(一)、經警循線於99年 6月29日16時30分許，在高雄市○○區○○
    路與鼎山街口為警查獲楊人汀，並搜索扣得如附表七編號22
    、23所示之物；於99年 6月29日16時45分許，在高雄市○○
    區○○街188號大樓之1樓電梯前查獲洪嘉聰，並在洪嘉聰身
    上及在上開大樓 5樓之洪嘉聰租屋處，搜索扣得如附表五編
    號4、7所示之海洛因及空夾鍊袋、附表六編號 5所示之行動
    電話及附表七編號16至21所示之物；於99年 6月29日18時55
    分許，在高雄縣鳳山市○○街161號2樓王正任住處，查獲王
    正任、陳志賢，並搜索扣得附表五編號 1至3、5所示電子磅
    秤、空夾鍊袋、玻璃塑膠袋、海洛因，附表六編號 2所示之
    行動電話、及附表七編號 1至15所示之物、嗣經警循線追查
    而查獲林足，而悉上情；並因被告洪嘉聰經逮捕後供述王正
    任另有以高雄市○○區○○路182巷1號大樓內某住宅為藏放
    海洛因處所，適王正任毒品上游來源賴忠義帶同李明財至該
    大樓7樓取走王正任所有供販賣用如附表五編號6所示海洛因
    （賴忠義另經本院以100年度訴字第160號審理中，李明財業
    經本院以99年度審訴字第4076號判處有期徒刑1年7月）而於
    99年6月30日凌晨2時40分許，在該大樓 1樓大廳，經高雄市
    政府警察局刑警大隊員警當場逮捕，並扣得如附表五編號6
    所示海洛因。
(二)、經警於99年 8月13日循線查獲陳淳志（陳淳志另涉嫌販賣第
    一級毒品案件，經檢察官另行偵查），而經陳淳志供述循線
    查獲王正任、洪嘉聰、陳志賢如附表二編號39至51犯行。
四、案經高雄市政府警察局移送臺灣高雄地方法院檢察署檢察官
    偵查起訴及追加起訴。
    理  由
壹、程序問題：
一、起訴範圍：
  1.99年度偵字第21994、30605號起訴書中犯罪事實第二頁第7
    至 8行「先由王正任販入第一級毒品海洛因後，以無償提供
    第一級毒品海洛因施用作為誘因，於99年4、5月間吸收楊人
    汀、陳志賢、洪嘉聰加入販毒集團」等語，業經檢察官於本
    院審理中表示係屬組成販毒團過程之描述（本院卷 143頁）
    ，自非屬起訴範圍。
  2.99年度偵字第21994、30605號起訴書之起訴事實第二頁第17
    至18行所載「楊人汀於99年6月29日16時30分許，欲送毒品
    予購毒者，在高雄市○○區○○路與鼎山街口為警查獲，」
    ；第23至25行「因監聽0000000000王正任所持用之手機門號
    ，獲悉購毒者歐賀璞欲前往王正任位於高雄縣鳳山市○○街
    161號2樓住處交易，而前往埋伏」等語，係屬查獲過程之描
    述，核非屬起訴範圍。
  3.99年度偵字第21994、30605號起訴書之犯罪事實中已載明：
    王正任『分別』與陳志賢、楊人汀、洪嘉聰共同意圖營利，
    基於販賣第一級毒品海洛因之犯意，於99年4、5月間起吸收
    楊人汀、陳志賢、洪嘉聰 3人陸續加入以其為首之販毒集團
    ，而林足為王正任之女友，亦基於意圖營利、販賣第一級毒
    品海洛因之犯意，而為起訴書附表 1至38所示販賣海洛因犯
    行等語，顯已表明被告王正任對陳志賢、楊人汀、洪嘉聰、
    林足所為附表二編號1至38（即起訴書附表編號1至38）所示
    販賣海洛因犯行，均為共同正犯，且亦經檢察官於準備程序
    中予以表明（見本院卷 143頁），是上開起訴書所犯法條欄
    及附表所犯罪名欄中，僅就王正任所起訴書附表編號1、3、
    4、7、8、9、11、16、21、24、25、26、27、28、29、30、
    32、34、35、37，載明係犯毒品危害防制條例第4條第1項，
    應屬漏載，應予補充。
二、證據能力部分：
  1.按被告以外之人於偵查中向檢察官所為之陳述，除顯有不可
    信之情況者外，得為證據，刑事訴訟法第159條之1第2 項定
    有明文，證人王正任、陳志賢、楊人汀、洪嘉聰、張美珠、
    楊錫勇、楊宛臻，於偵查中經具結之陳述，並無證據顯示檢
    察官在偵查時有不法取供之情形，且據上述證人做成證據之
    外部情狀，亦無證據顯示上開證述有顯不可信之情況，被告
    林足雖否認證據能力，然亦未提出任何顯不可信之事由，故
    揆諸首揭說明，上述證人於偵查中之證述應有證據能力。
  2.按被告以外之人於檢察事務官、司法警察官或司法警察調查
    中所為之陳述，與審判中不符時，其先前之陳述具有較可信
    之特別情況，且為證明犯罪事實存否所必要者，得為證據，
    刑事訴訟法第159條之2定有明文。被告林足爭執證人王正任
    、陳志賢、楊人汀、洪嘉聰、張美珠、楊錫勇、楊宛臻，於
    警詢中所為之筆錄之證據能力。經查，證人張美珠、楊錫勇
    、楊宛臻於警詢中之供述，於本院審理中供述與警詢中之供
    述，就被告林足參與部分之重要情節，供述前後不一，而本
    院審酌上開證人之警詢筆錄並無不合法定程序，且於警詢時
    距案發時間較近，且其等當時供述並無受被告或其他證人影
    響之可能，及無受其他外力干擾之虞，應認具有可信之特別
    情況。從而，應認證人上開於警詢之陳述得作為本案之證據
    。至證人王正任、陳志賢、楊人汀警詢時之就被告林足部分
    之供述，本院不採為論罪科刑之依據，無庸贅論證據能力。
  3.按法院或檢察官得囑託醫院、學校或其他相當之機關、團體
    為鑑定，或審查他人之鑑定，並準用第203條至第206之 1之
    規定，刑事訴訟法第208條第1項定有明文。又檢察官因實務
    現實需求，就特定案件類型認當然有鑑定之必要者，基於檢
    察一體原則，得由該管檢察長概括選任鑑定機關，是司法警
    察等偵查輔助人員於案件未移送檢察官偵辦前之調查犯罪階
    段，依據檢察長之概括授權，先行將證物送請檢察機關預先
    核定之專責鑑定人或鑑定機關實施鑑定，該鑑定人或鑑定機
    關亦應視同受承辦檢察官所選任或囑託而執行鑑定業務，其
    等出具之書面鑑定報告應屬刑事訴訟法第 206條所定之傳聞
    例外，當具有證據能力。卷附之鑑定報告，為檢察機關概括
    授權囑託鑑定，是該等鑑定書面，依上說明，均得作為本案
    之證據
  4.按所謂被告以外之人於審判外之陳述，係指被告以外之人就
    其曾經參與或見聞之事實，事後追憶並於審判外為陳述者而
    言。如被告以外之人係被告犯罪之共同正犯、共犯、相對人
    、被害人或其他關係人，而於被告實行犯罪行為時與被告為
    言詞或書面對談，且其對話之本身即係構成被告犯罪行為之
    部分內容者，因非屬其事後就曾經與聞之事實所為之追憶，
    自與審判外之陳述有間，二者不容混淆。又國家基於犯罪偵
    查之目的，對被告或犯罪嫌疑人進行通訊監察，乃係以監控
    與過濾受監察人通訊內容之方式，蒐集對其有關之紀錄，並
    將該紀錄予以查扣，作為認定犯罪與否之證據，屬於刑事訴
    訟上強制處分之一種，而監聽係通訊保障及監察法（下稱通
    保法）第13條第 1項所定通訊監察方法之一，司法警察機關
    依法定程序執行監聽取得之錄音，係以錄音設備之機械作用
    ，真實保存當時通訊之內容，如通訊一方為受監察人，司法
    警察在監聽中蒐集所得之通訊者對話，若其通話本身即係被
    告進行犯罪中構成犯罪事實之部分內容，則依前開說明，自
    與所謂「審判外之陳述」無涉，應不受傳聞法則之規範，當
    然具有證據能力。至司法警察依據監聽錄音結果予以翻譯而
    製作之監聽譯文，屬於文書證據之一種，於被告或訴訟關係
    人對其譯文之真實性發生爭執或有所懷疑時，法院固應依刑
    事訴訟法第165條之1第 2項規定，以適當之設備，顯示該監
    聽錄音帶之聲音，以踐行調查證據之程序，俾確認該錄音聲
    音是否為通訊者本人及其內容與監聽譯文之記載是否相符；
    或傳喚該通訊者；或依其他法定程序，為證據調查。倘被告
    或訴訟關係人對該通訊監察譯文之真實性並不爭執，即無勘
    驗辨認其錄音聲音之調查必要性，法院於審判期日如已踐行
    提示監聽譯文供當事人辨認或告以要旨，使其表示意見等程
    序並為辯論者，其所為之訴訟程序即無不合。最高法院97年
    度臺上字第5940號判決意旨參照）。查本判決所引用之通訊
    監察譯文，均經向本院聲請核發通訊監察書，均符合前開法
    定要件，自應具有證據能力。又監聽錄得之錄音，係憑機械
    力照錄，未經人為操作，復未伴有個人主觀意見在內，應有
    證據能力。且被告及選任辯護人於本院審理中亦對卷內依上
    開錄音製作之通訊監訊譯文，亦不爭執其證據能力，自有證
    據能力。
  5.其餘本判決所引用之證據資料（詳後引用之各項證據），其
    中係屬傳聞證據部分，縱無刑事訴訟法第159條之 1至第159
    條之 4或其他規定之傳聞證據例外情形，因均經當事人、辯
    護人於法院調查證據時，知有第159條第1項不得為證據之情
    形，而未於言詞辯論終結前聲明異議，本院審酌上開證據作
    成時並無不合法定程序之情形，認為適當，依刑事訴訟法第
    159條之5第1項、第2項之規定，為傳聞法則之例外，應有證
    據能力。
貳、實體部分：
一、訊據被告王正任、陳志賢、洪嘉聰、楊人汀均坦承有以附表
    六所示行動電話，於附表二編號 1至49、51所示時間、地點
    ，以附表二編號1至49、51所示方式，販賣附表二編號1至49
    、51所示之第一級毒品海洛因予附表二編號 1至49、51所示
    之人。另被告王正任與陳志賢，就於附表二編號50所示時間
    、地點，以附表二編號50所示方式，販賣附表二編號50所示
    第一級毒品海洛因、第二級毒品甲基安非他命予附表二編號
    50所示之人之事實，亦均坦承不諱。被告林足雖不否認有如
    附表二編號2、4、6至9、20、31、33所示販賣對象電話聯繫
    、至交易海洛因現場等行為，然否認有販賣海洛因犯行，辯
    稱：王正任騙我經營地下錢莊，我會到現場，或於王正任忙
    碌時，代為接電話，不知道是海洛因交易云云。然查：
(一)、前開附表二編號 1至51所示犯罪事實，業已分據被告王正任
    、陳志賢、洪嘉聰於偵查、本院審理中坦承不諱（以下卷證
    出處簡稱之完整卷號，詳見附表四所示，王正任部分見偵二
    卷261-266、268-269頁、偵五卷第24-27、105-111本院卷37
    -47、142-147頁、本院一卷44-45頁，本院卷395頁；陳志賢
    部分見偵二卷274-276頁，偵三卷第38-40、98-101、141-14
    2頁；本院一卷45頁，本院卷44-49頁、93頁、本院卷395 頁
    ；洪嘉聰部分見警二卷2-7頁、偵一卷38-44頁、偵二卷93-9
    8頁、偵三卷第29-36、118-121、133-135頁；本院卷94頁、
    本院一卷45頁、本院卷395 頁）；及被告楊人汀於本院審理
    中坦承明確（本院卷172-179頁、396頁），並與證人張美珠
    、楊錫勇、王永成、楊宛臻、莊學秀、陳淳志、曾憑於警
    詢、偵查中證述情節（張美珠部分見偵一卷 106-115、偵一
    卷143-149頁，楊錫勇部分見偵一卷170-172、188-192 頁，
    王永成部分見偵一卷203-210；233-238頁，楊宛臻部分見偵
    一卷240-246、260-264頁，莊學秀部分：見警一卷2-4 頁、
    偵四卷14-17頁，陳淳志部分：見偵五卷第8-16頁、86-91、
    124-126頁，曾憑部分見偵五卷93-94頁），除證人楊宛臻
    、陳淳志證述附表二編號31、50交付毒品之人部分外，大致
    互核一致，而被告林足亦不否認有如附表二編號2、4、6 至
    9、20、31、33 所示電話聯繫、到海洛因交易現場之行為，
    並有高雄市政府刑警大隊於事實欄所示時間、地點搜索被告
    楊人汀、陳志賢、洪嘉聰、王正任、賴忠義之搜索扣押筆錄
    、扣押物品目錄表、扣押物品照片多份（警二卷36-37、57-
    59、74、60-68、281-288、214頁、偵二卷206-211頁、偵六
    卷4-7 頁）、如附表六所示行動電話之通訊監察譯文（見偵
    二卷35-195、偵一卷126-141、177-183、215-224、254-258
    頁），並陳淳志使用之0000000000號行動電話通訊監察譯文
    （見偵五卷43-53頁、144頁）附卷可證；及如附表六編號2
    、5 所示用於與販賣對象聯絡販賣海洛因事宜之行動電話，
    並如附表五編號5至7所示海洛因，如附表五編號1至4所示所
    示販毒所用或預備所用工具等扣案可證，又附表五編號5至7
    所示海洛因，經送法務部調查局檢驗，檢驗結果確實均呈海
    洛因成分無訛（檢驗重量等詳見附表五編號5至7所示），有
    法務部調查局濫用藥物實驗室鑑定書（偵一卷272-273 頁、
    偵六卷第77頁）附卷可參，堪以認定。至附表二編號50中到
    場交付毒品海洛因、甲基安非他命之人，證人陳淳志雖證稱
    為洪嘉聰（見偵五卷125 頁），然被告洪嘉聰予以否認，而
    被告陳志賢則供述該次係其負責交付等語明確，依被告陳志
    賢供述該次交易之細節（見偵五卷141 頁），核與該次交易
    通訊監察譯文相符（見偵五卷144 頁），堪認該次出面交付
    毒品之人應為陳志賢無疑，證人陳淳志此部分之證述應屬誤
    記。又公訴人雖以證人楊宛臻於偵查中之證述，認附表二編
    號31所示海洛因交易是由林足出面交易一節，然此經被告林
    足否認（本院卷246 頁），且證人楊宛臻於警詢中證稱是由
    楊人汀交付；於同日偵查中方改稱是林足出面交易，於本院
    審理中先後證稱林足、或林足與某一不知名男生出面交易，
    先後供述反覆不一，連性別亦有不同，差異過大，實無法以
    此前後反覆之證詞認定出面交付之人為林足，再參以附表三
    編號 8王正任與證人楊宛臻電話聯繫中亦提及「會派人出
    去」等語，堪認被告林足應非該次出面交付海洛因之人，是
    依卷內事證而僅堪認定該次係某一年籍姓名不詳之成年人交
    付海洛因，公訴人此部分認定，容有誤會。
(二)、被告林足雖辯稱：雖有如附表二編號2、4、6至9、20、31、
    33所示電話聯繫、與王正任、陳志賢到海洛因交易現場之行
    為，但沒有交付過海洛因，完全不知王正任、陳志賢與張美
    珠、楊錫勇等是在進行海洛因交易，幫忙王正任接聽電話也
    都只有聯絡地點，是以為王正任在從事地下錢莊，才會幫忙
    云云，而證人王正任於本院審理中證稱：林足應該沒有自己
    接購毒者電話，林足只會告訴我有某人打電話來，我再打電
    話過去問，我也不是專程載他送毒品，在途中林足偶爾會幫
    忙接電話，但我在交貨時是我下去林足不知道我在販毒，她
    只知道我在做地下錢莊等語（見本院卷251- 252頁）。證人
    陳志賢於本院審理中證稱：附表二編號 8、20交付毒品時林
    足會到場，是因我順道載林足出去買東西，但林足都沒有碰
    到海洛因，也不知道出去是要做海洛因交易等語（見本院卷
    298-299 頁）；證人洪嘉聰亦於本院審理中證稱：不知悉被
    告林足是否知情等語（見本院卷249頁）。然：
  1.被告林足確有以附表二編號2、4、6、7、8、9所示方式，而
    與王正任（指附表二編號 4、7、9）、王正任及楊人汀（附
    表二編號 2）、王正任及陳志賢（附表二編號6、8）共同販
    賣海洛因予張美珠之事實，業經證人張美珠於警詢中證述：
    附表二編號2相關通訊監察譯文（即附表三編號1），是
    我與嫂子（林足）的對話，分別是我要林足做1個3千元的8
    分之1 錢海洛因毒品，並約在民族路上大樂交易；及我已經
    到達所約定的交易地點，林足當時叫綽號阿汀（楊人汀）之
    男子拿3千元海洛因毒品與我交易完成；附表二編號4相關通
    訊監察譯文（即附表三編號 2）通訊監察譯文，是表示當
    時王正任與林足開車到達的7-11等我，當時我上他們的車子
    ，在車上由林足拿 3千元海洛因毒品與我交易完成；附表二
    編號7相關通訊監察譯文（即附表三編號4），是原先
    我們在天祥路上加油站交易，但他們遲到所以改約藥局交易
    ，當時王正任與林足開車到該地點，我上他們的車子，在車
    上由林足拿3千元海洛因毒品與我交易完成；附表二編號8相
    關通訊監察譯文（即附表三編號 5）我們當時約在鳳仁路
    與仁雄路的7-11交易，當時由陳志賢開車，而坐在前副駕駛
    座的林足拿3千元海洛因毒品與我交易完成。附表二編號9通
    訊監察譯文（即附表三編號 6）是當時王正任與林足開車
    到達鳳仁路與仁雄路的7-11便利商店，我上他們的車子，在
    車上由林足拿 3千元海洛因毒品與我交易完成等語（見偵一
    卷106-115頁）；於偵查中具結證稱：附表二編號6相關通訊
    監察譯文（即附表三編號 3）是林足接的電話，毒品是陳
    志賢送來的，交易的地點在鳳山經武路與鳳松路交叉口附近
    的全家便利商。這一次我買了3000元的毒品，一手交錢一手
    交貨。我原本都是跟王正任、林足買毒品，後來在電話中，
    他們說會叫人送過來，所以就出現了楊人汀、洪嘉聰、陳志
    賢來送毒品，我打上開手機時，他們 5人都可能接電話等語
    （偵一卷143-149 頁）；於本院審理中證稱：我每次跟王正
    任買毒品都是同樣的數量1/8錢及金額3千元，之前交易過，
    所以後來電話中比較少提到交易金額，都直接約地點。我找
    王正任買毒品，林足拿毒品給我比較有印象的是5次（應是4
    次之誤），我打電話買毒品有時候是林足接的」等語（本院
    卷241、242背面、243 頁）。並有如附表三編號1至6所示通
    訊監察譯文在卷可佐，其上開證述，堪認屬實。
  2.被告林足確有以附表二編號20所示方式與王正任及陳志賢共
    同販賣海洛因予楊錫勇之事實，已據證人楊錫勇於警詢中證
    稱；「我都是以0000000000號行動電話，自稱勇伯撥打綽號
    「大頭」（指認為王正任）等人所持之行動電話購買3500元
    之海洛因毒品。附表二編號20相關通訊監察譯文（即附表三
    編號7）要向陳志賢及林足購買海洛因毒品81即 3500元，
    因為那天下雨由陳志賢開車附載林足，由林足拿毒品給我，
    地點在高雄市○○區○○路與鼎力路口的水果攤親自交給我
    。」等語（偵卷171、171反面）；於偵查中證稱：「…我與
    他們交易，都是固定買8分之1錢3500元的海洛因，但這一次
    我只有2000元，而他們也只有給我2000元的海洛因，重量不
    到8分之1錢。」等語（偵一卷第188-192 頁）明確，並有附
    表三編號 7所示通訊監察譯文在卷可參，是其上開證述，堪
    認屬實。
  3.被告林足確有以附表二編號31、33所示方式與王正任及陳志
    賢共同販賣海洛因予楊宛臻之事，已據證人楊宛臻於警詢中
    證稱：海洛因都是向綽號「眼鏡」之王正任，綽號「阿猴」
    之洪嘉聰、綽號「阿汀」之楊人汀等買。都是以我所持用之
    0000000000號行動電話撥打聯繫購毒事宜。我每次都購買3
    千元的海洛因毒品，附表二編號31相關通訊監察譯文（即附
    表三編號 8所示），由「王正任之女友（指認林足）接聽是
    要向王正任及女友林足購買海洛因毒品 3千元…；附表二編
    號33通訊監察譯文（即附表三編號 9所示），是要向林足購
    買海洛因毒品 3千元，由洪嘉聰將海洛因毒品拿到我租屋處
    門口親自交給我，我再將 3千元交給洪嘉聰等語（見偵一卷
    242-244 頁）；並於偵查中具結後證述：附表二編號31、33
    部分是與林足聯絡購買海洛因後，嗣在住處購得3000元之海
    洛因（偵一卷260-264 頁）；於本院審理中亦證稱：上開購
    買海洛因之附表三編號8、9通訊監聽譯文中與我對話的是綽
    號「老女人」林足等語（本院卷245 頁），並有如附表三編
    號8、9通訊監察譯文在卷可證。是其上開證述，堪認屬實。
  4.再由上開通訊監察譯文顯示，於附表二編號 2交易海洛因過
    程中，被告林足經證人張美珠告知「要做一個」（即附表三
    編號 1所示譯文），竟無任何疑義，立刻應允，且嗣即由被
    告楊人汀到場交付海洛因，如非知悉「一個」即指3000元之
    海洛因，且確知負責到場交付之被告楊人汀行蹤，何可能明
    確傳達張美珠之購買訊息，並由被告楊人汀到場交易；於附
    表二編號33交易海洛因過程中楊宛臻問現在方便否，亦可立
    即答覆會派人過去；於附表二編號 6交易海洛因過程，被告
    林足接聽證人張美珠電話後，亦可即告知要請「少年仔」過
    去，並於證人張美珠再次來電確認時，甚可告知因摩托車問
    題會較晚到場（見附表三編號3、9所示譯文），嗣果由陳志
    賢到場交付海洛因，更顯見被告林足知悉，且可自行確認交
    付海洛因方式及出面交付海洛因之人的行蹤；再附表二編號
    8 被告交易海洛因過程中，陳志賢開車搭載林足前往與張美
    珠約定交易地點，陳志賢與張美珠電話聯絡確認時，證人張
    美珠詢問有無拿約定要給的一包「長頸的」，林足即直接向
    陳志賢表示沒帶，陳志賢才回答證人張美珠：應該沒有（內
    容詳見附表三編號 5），而對話中所謂「長頸的」係指葡
    萄糖，此據證人陳志賢供述詳盡（見本院卷300 頁），顯見
    被告林足明顯知悉上開交易係為海洛因交易，否則何以馬上
    知悉「長頸的」即係用於攙在海洛因中之葡萄糖，且立即回
    應沒有攜帶，陳志賢方再予轉知證人張美珠，且嗣由被告林
    足交付海洛因；再被告王正任、陳志賢分與被告林足如附表
    二編號4、7、9、20 所示一同開車交付海洛因予張美珠、楊
    錫勇時，林足亦均參與約定交易地點或告知抵達事宜，且由
    林足交付海洛因，業如前述，如非被告林足知悉王正任從事
    海洛因交易並參與其中，何可能如此？又證人張美珠雖證稱
    ：林足到交付海洛因現場時，交易之海洛因是用夾鍊袋包裝
    ，內容物看不出來等語明確（見本院卷243頁），然證人洪
    嘉聰於本院審理中證稱：我曾到王正任住處，在桌上一眼就
    可以看到分裝之海洛因，林足也在場等語（見本院250 頁）
    ，被告王正任於分裝海洛因既不避諱林足，而被告王正任與
    林足為同居男女朋友關係，被告王正任有施用毒品前科，遭
    逮捕後之檢驗尿液結果，亦呈嗎啡陽性反應，有凱旋醫院檢
    驗報告1份在卷可證（偵二卷201頁），且被告林足亦自承曾
    與王正任為吸毒問題吵架（見本院卷250 頁背面），被告林
    足顯然知悉王正任分裝的物品為海洛因，且應係販賣之用始
    須分裝，再參以被告林足上開接聽、聯繫販賣對象之電話，
    共同到場交付毒品之行為，與地下錢莊向借款人收款顯無交
    付物品之情形，明顯不符，堪認被告林足顯然知悉被告王正
    任、楊人汀、洪嘉聰、陳志賢從事海洛因毒品販賣，且有犯
    意聯絡、行為分擔甚明。被告林足上開辯解，與事實不符，
    而證人王正任、陳志賢、洪嘉聰、楊人汀上開於本院審理中
    證稱被告林足不知情，未交付毒品，未聯繫海洛因交易等證
    詞，為迴護之詞，均不可採。至證人洪嘉聰、楊人汀證稱：
    都是王正任告知要送毒品等語（見本院卷249-250頁、300頁
    ），縱係屬實，然僅足證明被告林足接聽電話後會再告知王
    正任轉知洪嘉聰、楊人汀之內部聯絡型態，不足為被告林足
    不知情之依據。
  5.至證人張美珠嗣另於本院審理中證稱：「我打電話買毒品林
    足接的我只問王正任在嗎，再問王正任約地點。沒有印象陳
    志賢與林足一起交毒品，有時是有別人拿，但是林足也在車
    上」等語（見本院卷241、243頁）；證人楊錫勇於本院審理
    中先後證稱：「於99年 5月23日有跟男的通聯要買毒品，他
    在車上拿給我的。…當時有拿少年嫂照片給我看，但我認不
    出來」；「我好像是跟編號 9男子（指洪嘉聰）拿的。我打
    電話買毒品的時候林足沒有接過我電話跟我約地點。當時我
    有去一個男生帶一個女生去我樓下賣水果處，我把錢丟進去
    （車上），他們把東西扔出來」等語（本院卷第246-248 頁
    反面），證人張美珠、楊錫勇上開於本院中證述非但與其等
    於警、偵訊中之證述不符，且與如附表三編號1至7所示通訊
    監察譯文內容均不同，又楊錫勇就附表二編號20係洪嘉聰到
    場之證述，甚且與被告陳志賢、林足自承當次有至與楊錫勇
    交易現場之供述亦不相符，且海洛因價值甚高，交易更屬違
    法，理應隱密為之，在水果攤處以丟包方式為海洛因交易，
    實違反常情，是證人張美珠、楊錫勇此部分於本院審理中之
    證述，當屬迴護之詞，並無可採。
(三)、按以自己犯罪之意思而參與犯罪，無論其所參與者是否係犯
    罪構成要件之行為，皆為正犯。故共同實施犯罪行為之人，
    在合同意思範圍以內，各自分擔犯罪行為之一部，相互利用
    他人之行為，以達其犯罪之目的者，即應對於全部所發生之
    結果，共同負責。且共同正犯之意思聯絡，原不以數人間直
    接發生者為限，即有間接之聯絡者，亦包括在內。如甲分別
    邀約乙、丙犯罪，雖乙、丙間彼此並無直接之聯絡，亦無礙
    於其為共同正犯之成立，最高法院77台上字第2135號判例、
    92年度台上字第5407號判決可資參照。查被告王正任甘冒刑
    責，而販售海洛因、甲基安非他命，組成販毒集團，由其負
    責毒品貨源、分裝、提供行動電話，雖具體營利所得不明，
    然顯係具有營利之意圖甚明，又依被告王正任本件組成販賣
    海洛因集團之交易過程以觀，被告王正任負責海洛因貨源及
    藏放、分裝海洛因後供以販賣之用，並提供與販賣對象聯絡
    之行動電話供自己或被告林足、陳志賢、楊人汀、洪嘉聰接
    聽使用，復接受販賣對象對重量不足等抱怨等情，除經被告
    王正任、陳志賢、楊人汀、洪嘉聰供述，並證人張美珠等證
    述明確外，且由附表二所示供販賣對象聯絡之各行動電話有
    由被告王正任、林足、陳志賢、洪嘉聰混用情形，且同次交
    易中亦有同支行動電話由不同被告持用與購買毒品之人聯絡
    交易、變更交易地點或通知抵達交易地點等交易毒品相關事
    宜之情形，及證人張美珠於附表二編號17取得陳志賢交付之
    海洛因後認重量不足，即向王正任抱怨（詳見偵二卷頁184
    頁99年 6月16日11時53分監聽譯文容）及證人陳淳志於附表
    二編號45、48取得陳志賢交付之海洛因重量不足，於同日即
    向被告王正任抱怨（見偵五卷49、50頁所示通訊監察譯文）
    堪認被告王正任為附表二所示各次販賣海洛因犯行之販毒集
    團首腦，是被告王正任就附表二所示各次販賣海洛因之行為
    ，部分雖未親自參與交付海洛因，但其為如附表二所示各次
    販賣海洛因犯行之共同正犯，自無疑義。又與買家聯絡、交
    付海洛因、甲基安非他命等，被告王正任亦有交由被告林足
    、陳志賢、楊人汀、洪嘉聰負責情形，而上開與買家聯絡、
    交付海洛因、甲基安非他命等過程，均為販賣海洛因、甲基
    安非他命所不可或缺，被告林足、陳志賢、楊人汀、洪嘉聰
    均明知被告王正任從事販賣海洛因或甲基安非他命以營利之
    違法行為，參與相關過程之被告林足、陳志賢、楊人汀、洪
    嘉聰，主觀上顯係基於與被告王正任共同販賣海洛因、甲基
    安非他命之意思而為之，並具有營利意圖，是揆諸首開判例
    、判決意旨，自應認各與被告王正任就如附表二所示販賣海
    洛因、甲基安非他命犯行，具有犯意聯絡及行為分擔（各次
    犯行成員組成詳如附表二「共同正犯」欄），而均為共同正
    犯。被告陳志賢之辯護人辯稱被告陳志賢僅係販賣毒品之幫
    助犯等語（見本院卷100頁），尚非可採。
(四)、本案事證明確，被告5人犯行，均洵堪認定，應依法論科。
二、論罪科刑：
(一)、按海洛因、甲基安非他命係毒品危害防制條例第2條第2項第
    1、2款所稱之第一、二級毒品，故核被告王正任、陳志賢、
    洪嘉聰、林足、楊人汀就附表二編號 1至51所列其等各自參
    與之行為（整理如附表二所示），均係犯毒品危害防制條例
    第4條第1項之販賣第一級毒品罪、同條第 2項販賣第二級毒
    品罪（販賣第二級毒品罪，僅被告王正任、陳志賢共犯之附
    表二編號50部分）。被告王正任、陳志賢、洪嘉聰、林足、
    楊人汀持有第一級毒品海洛因或第二級毒品之低度行為，皆
    為販賣之高度行為所吸收，均不另論罪。被告王正任、陳志
    賢、洪嘉聰、林足、楊人汀、及如附表二編號24、31所示真
    實年籍姓名不詳之成年人間，以附表二編號 1至51共同正犯
    欄所示之組合，就如附表二編號 1至51所示犯行，各有犯意
    聯絡及行為分擔，分別均為共同正犯（各該犯行之共同正犯
    詳如附表二編號 1至51共同正犯欄所示）。又按「被告以一
    行為同時同地販售分屬第一、二級毒品之海洛因、安非他命
    予陳某，而觸犯二販賣毒品罪名，應屬想像競合犯」（最高
    法院91年度台上字第5992號判決意旨參照），被告王正任、
    陳志賢附表二編號50所示販賣第一、二級毒品行為，係以一
    行為同犯觸犯販賣第一及毒品、販賣第二級毒品二罪名，自
    應從一重，論以販賣第一級毒品罪。被告王正任所犯51次販
    賣第一級毒品各罪間；被告陳志賢所犯19次販賣第一級毒品
    各罪間；被告洪嘉聰所犯22次販賣第一級毒品各罪間；被告
    林足所犯9次販賣第一級毒品各罪間；被告楊人汀所犯6次販
    賣第一級毒品各罪間，均行為互殊，犯意各別，應均予分論
    併罰。
(二)、被告王正任、楊人汀有如犯罪事實欄一所載之前案科刑及執
    行紀錄，有卷附臺灣高等法院被告前案紀錄表 2份可按，其
    受有期徒刑之執行完畢，5 年以內故意再犯如附表一(一)、(五)
    所示有期徒刑以上之各罪，均為累犯，應依刑法第47條第1
    項之規定，各加重其刑（法定刑為死刑、無期徒刑部分，依
    刑法第64條第1項及同法第65條第1項規定不得加重）。
(三)、被告王正任、林足、楊人汀、陳志賢、洪嘉聰、各次販賣第
    一級毒品海洛因行為，固戕害他人之身心，危害國人健康，
    但斟酌其各次所販賣毒品，數量不多，且所得金額非鉅，犯
    罪情節當非可與大盤毒梟者等同並論，是以，即令處以最低
    刑度即無期徒刑而禁錮終身，仍有致情法失平之處，誠屬法
    重情輕，難謂符合刑罰之相當性，均爰依刑法第59條規定減
    輕其刑。
(四)、被告王正任就其所為販賣第一級毒品犯行；被告洪嘉聰、陳
    志賢就其所為販賣第一級毒品犯行，於偵查及本院審理中均
    自白犯罪，應俱依毒品危害防制條例第17條第 2項規定，減
    輕其刑。被告王正任部分並依法先加後減之。又被告洪嘉聰
    經逮捕後供述王正任尚有另以高雄市○○區○○路182巷1號
    大樓內某住宅為藏放海洛因處所，而於99年6月30日凌晨2時
    40分許，賴忠義帶同李明財至上開大樓 7樓B703室取走王正
    任所有供販賣用如附表五編號6所示海洛因7大包而於至該大
    樓 1樓大廳時，經高雄市政府警察局刑警大隊員警當場逮捕
    ，洪嘉聰乃隨供出賴忠義乃王正任上游，因而查獲賴忠義等
    情，已經證人陳聖武員警於本院審理中到庭證述詳盡（見本
    院卷418-420 頁），並有臺灣高雄地方法院檢察署99年度偵
    字第21120號被告賴忠義涉嫌毒品危害防制條例起訴書1份在
    卷可參，又賴忠義之行動電話雖經於99年 6月27日實施通訊
    監察，然斯時員警仍未具體掌握賴忠義與王正任之關係，及
    賴忠義之真實身分年籍，係因被告洪嘉聰之供述因而查獲知
    悉毒品來源賴忠義，亦經證人陳聖武員警於本院審理中證述
    詳盡（見本院卷420至421頁），是被告洪嘉聰就其所為販賣
    第一級毒品犯行，應俱依毒品危害防制條例第17條第 1項規
    定，減輕其刑，並依法遞減之。至被告王正任、陳志賢並無
    供出毒品來源賴忠義因而查獲之情事，有被告王正任、陳志
    賢之警詢筆錄、及臺灣高雄地方法院檢察署99年12月 7日函
    、高雄市政府警察局刑警大隊99年12月3日函各1份在卷可參
    （見本院卷157- 158頁）。再被告王正任業經員警長期監控
    並實施通訊監察，且已掌握被告王正任身分及地址，並非經
    被告陳志賢供述始行查獲，有被告陳志賢警詢筆錄在卷可參
    ，並經本院調得相關通訊監察卷宗核閱屬實，是被告王正任
    辯稱其供出毒品來源賴忠義，有毒品危害防制條例第17條第
    1 項規定減輕其刑事由適用云云；被告陳志賢辯稱其供出毒
    品來源王正任，有毒品危害防制條例第17條第 1項規定減輕
    其刑事由適用云云，並非可採，併此敘明。
(五)、爰審酌被告五人明知海洛因、甲基安非他他命命對於人體危
    害甚鉅，被告五人竟圖一己之私利從事海洛因之販售，被告
    王正任、陳志賢並從事甲基安非他命販賣，所為均足使人沉
    迷於毒癮，影響國民身心健康及社會風氣頗深，惟念被告王
    正任、陳志賢、洪嘉聰、楊人汀犯後均坦白承認犯行，態度
    尚可，及被告林足犯後始終否認犯行之態度，並考量被告王
    正任為本件販賣毒品之主謀，被告林足為被告王正任女友關
    係加入，及陳志賢、洪嘉聰、楊人汀加入該集團，販賣毒品
    之次數、數量及獲利金額，並被告洪嘉聰前因販賣毒品案件
    ，經臺灣高等法院高雄分院98年12月17日以98年度上訴字第
    1683號判處有期徒刑15年確定（不構成累犯），竟仍再次為
    本件販賣毒品犯行，有臺灣高等法院被告前案紀錄表在卷可
    證，及被告王正任、陳志賢、林足、楊人汀之素行（被告王
    正任、楊人汀構成累犯部分不再重複考量）等一切情狀，並
    參酌檢察官就被告王正任部分求處應執行有期徒刑28年；就
    就被告林足部分求處無期徒刑，被告陳志賢、洪嘉聰、楊人
    汀部分求處應執行有期徒刑各23、23、19年等一切情狀，因
    而分別對被告五人所犯各罪，量處如附表一(一)至(五)所示之刑
    ，並均定其應執行刑。
(六)、沒收部分：
１、按以營利為目的販入毒品，經多次販賣後，持有剩餘毒品被
    查獲，其各次販賣毒品行為，固應併合處罰。惟該持有剩餘
    毒品之低度行為，應僅為最後一次販賣毒品之高度行為所吸
    收，不另論罪，故就該查獲之剩餘毒品，祇能於最後一次之
    販賣毒品罪宣告沒收銷燬，不得於各次販賣毒品罪均宣告沒
    收銷燬（參考最高法院98年度台上字第6663號、98年度台上
    字第5283號判決）。扣案附表五編號5至7所示之海洛因，經
    送法務部調查局鑑定結果，既均檢出含有第一級毒品海洛因
    成分，顯見成分無訛，業如前述，足認上開物品均為第一級
    毒品海洛因，而屬違禁物無訛，則依前揭說明，自應依毒品
    危害防制條例第18條第 1項前段之規定，分在被告王正任與
    陳志賢、洪嘉聰所分別共犯之最後一次販賣第一級毒品罪項
    下（即附表二編號23、37）宣告沒收銷燬。又被告王正任雖
    於本院審理中否認扣案附表五編號6、7所示海洛因為其所有
    云云（本院卷388頁），然其中附表五編號6所示海洛因部分
    係自洪嘉聰所供述被告王正任藏匿海洛因處所取出，且被告
    王正任於偵查中已坦承為其所有（偵六卷87頁），另附表五
    編號 7之海洛因，則據被告洪嘉聰供述係被告王正任交付供
    販賣之用（本院卷427 頁），被告王正任上開辯解，尚無可
    採，仍應予宣告沒收銷毀。
２、扣案如附表五編號 1所示之電子磅秤，係被告王正任所有，
    分裝海洛因所用之物，業據被告王正任於本院審理中供陳明
    確（分別見本院卷第25頁、第157 頁），可知上開物品為被
    告王正任所有，供販賣第一級毒品海洛因所用之物，爰本於
    共同正犯責任共同原則，依毒品危害防制條例第19條第 1項
    之規定，就被告王正任等所犯各次販賣第一級毒品罪刑項下
    ，宣告沒收之。至扣案附表五編號2、3、4 所示之夾鍊袋、
    玻璃塑膠袋，有防止毒品裸露、逸出及潮濕之功用，並便於
    攜帶販賣，且係被告王正任所有，業經被告王正任及被告洪
    嘉聰供述明確，應係供本件販賣毒品預備之物，應依刑法第
    38條第1項第2款之規定，於被告王正任等所犯各次販賣第一
    級毒品罪刑項下，宣告沒收之。
３、扣案附表六編號2、5所示行動電話各1支（含門號SIM卡），
    為本件各該相關附表二所示販賣毒品犯行所用之物（詳見附
    表二各該相關犯罪事實），應依毒品危害防制條例第19條第
    1項規定於各該相關連項下沒收。至未扣案附表六編號1、3
    、4 所示行動電話各1支（含門號SIM卡），均為被告王正任
    所有，提供所屬販毒集團為販賣毒品犯行所用之物，而為本
    件各該相關如附表二所示販賣毒品犯行所用之物（詳見附表
    二各該相關犯罪事實），爰分別依毒品危害防制條例第19條
    第 1項規定於各該相關連項下予以沒收或連帶沒收，如一部
    或全部不能沒收時，應就各該犯行之行為人追徵或連帶追徵
    其價額。
４、又被告王正任單獨或與被告洪嘉聰、陳志賢、林足、楊人汀
    中一人或數人因附表二編號 1至編號51所示共同販賣毒品犯
    行，所獲得之價金，雖未扣案，依毒品危害防制條例第19條
    第 1項之規定，分別在被告王正任等人所犯各次罪刑項下宣
    告沒收或連帶沒收之，如全部或一部不能沒收時，以其財產
    或其等之財產連帶抵償之。證人張美珠雖另於本院審理中證
    稱：曾有次林足拿毒品給我錢用欠的等語（本院卷241 頁反
    面），然與證人張美珠於警詢、偵查中證述不符，且與被告
    王正任於本院審理中明白供述每次毒品交易都有收到錢等語
    （本院卷395 頁反面），亦有未合，是證人張美珠此部分之
    證述，應非事實，而無可採，併此敘明。
５、扣案如附表七編號10、17、18所示現金，並非本件販賣毒品
    犯行所得，業經被告王正任、洪嘉聰供述明確；如附表七編
    號1、11、16 所示帳單、帳冊，並非記載本件附表二所示販
    賣毒品之帳冊，而與本件犯行亦無關連；又扣案附表七編號
    15所示甲基安非他命、編號22所示海洛因係供被告陳志賢、
    楊人汀施用所用，附表七編號20所示甲基安非他命，係被告
    洪嘉聰友人所有，為被告陳志賢、楊人汀、洪嘉聰等供述詳
    盡，與本件販賣毒品犯行無涉；再其餘附表七所示之物品，
    均未用於本件販賣毒品所用，卷內亦無具體事證證明該等物
    品與前揭犯行有關，爰均不為沒收之諭知，附此敘明。
三、公訴意旨另以：被告洪嘉聰、陳志賢，明知海洛因、甲基安
    非他命係行政院衛生署公告查禁之第一、二級毒品，不得非
    法販賣及持有，竟與被告王正任共同意圖販賣毒品牟利，除
    附表二經本院論罪科刑部分外，被告洪嘉聰尚就附表二編號
    41、45、48、49部分（即追加起訴附表編號3、7、10、11）
    ，亦與被告王正任、陳志賢為販賣第一級毒品之共同正犯，
    就附表二編號50（即追加起訴書附表編號12），亦與被告王
    正任、陳志賢為販賣第一、二級毒品之共同正犯；被告陳志
    賢尚就就附表二編號39至44、46、47、51部分（即追加起訴
    書附表編號1至6、8、9、13）亦與被告王正任、洪嘉聰為販
    賣第一級毒品之共同正犯，而另涉嫌毒品危害防制條例第4
    條第1、2項販賣第一、二級毒品罪嫌。按犯罪事實應依證據
    認定之，無證據不得認定犯罪事實；又不能證明被告犯罪者
    ，應諭知無罪之判決，刑事訴訟法第154條第 2項、第301條
    第 1項分別定有明文，被告洪嘉聰、陳志賢均辯稱：並未參
    與此部分之販賣毒品行為等語。而除附表二編號50出面交付
    陳淳志毒品之人外，其餘附表二編號39至49、51各次販賣毒
    品予陳淳志之行為人及所參與行為均如附表二編號39至49、
    51所示，業經證人陳淳志證述詳盡，並有通訊監察譯文可考
    ，證人陳淳志、曾憑既均未證稱被告洪嘉聰尚就附表二編
    號41、45、48、49部分（即追加起訴附表編號3、7、10、11
    ）、被告陳志賢就附表二編號39至44、46、47、51部分（即
    追加起訴書附表編號1至6、8至9、13）有所參與，而附表二
    編號50部分出面交付毒品之人應為陳志賢，證人陳淳志證述
    該次交付毒品者為洪嘉聰，應屬誤記，業如前述，故並無證
    據證明被告洪嘉聰尚就附表二編號41、45、48、49、50犯販
    賣第一、二級毒品罪；被告陳志賢尚就附表二編號39至44、
    46至47、51部分犯販賣第一級毒品罪。綜上，公訴人所舉之
    證據，不足證明被告洪嘉聰確有此部分販賣第一級毒品、販
    賣第二級毒品犯行，或被告陳志賢有此部分販賣第一級毒品
    犯行，此外本院復查其他積極證據證明被告二人確有此部分
    公訴人所指犯行，揆諸上開說明，不能證明犯罪，依法應予
    無罪之諭知。
據上論斷，應依刑事訴訟法第299條第1項前段、第301條第1項前
段，毒品危害防制條例第 4第1項、第2項、第17條第1項、第2項
、第18條第1項前段、第19條第1項，刑法第11條、第28條、第47
條第1項、第55條、第59條、第51條第5款、第38條第1項第2款，
判決如主文。
本案經檢察官陳威呈到庭執行職務。
中    華    民    國   100    年    5     月    5     日
                  刑事第一庭    審判長法  官  黃三友
                                      法  官  莊珮吟
                                      法  官  陳億芳
以上正本證明與原本無異。
如不服本判決應於收受判決後10日內向本院提出上訴書狀，並應
敘述具體理由。其未敘述上訴理由者，應於上訴期間屆滿後20日
內向本院補提理由書(均須按他造當事人之人數附繕本)「切勿逕
送上級法院」。
中    華    民    國  100    年    5      月    6     日
                                      書記官  鄭於珮
附錄本案論罪科刑法條：
毒品危害防制條例第4條
製造、運輸、販賣第一級毒品者，處死刑或無期徒刑；處無期徒
刑者，得併科新臺幣2千萬元以下罰金。
製造、運輸、販賣第二級毒品者，處無期徒刑或 7年以上有期徒
刑，得併科新臺幣1千萬元以下罰金。
製造、運輸、販賣第三級毒品者，處 5年以上有期徒刑，得併科
新臺幣7百萬元以下罰金。
製造、運輸、販賣第四級毒品者，處 3年以上10年以下有期徒刑
，得併科新臺幣3百萬元以下罰金。
製造、運輸、販賣專供製造或施用毒品之器具者，處1年以上7年
以下有期徒刑，得併科新臺幣1百萬元以下罰金。
前五項之未遂犯罰之。
 附表一：
 ┌───────────────────────────────────┐
 │附表一(一)王正任：                                                      │
 ├──┬───┬────────────────────────────┤
 │編號│事實  │主文                                                    │
 ├──┼───┼────────────────────────────┤
 │1   │附表二│王正任共同販賣第一級毒品，累犯，處有期徒刑玖年陸月，扣案│
 │    │編號1 │如附表五編號1至4所示之物，沒收；未扣案如附表六編號1所示 │
 │    │      │之物，應與楊人汀連帶沒收，如全部或一部不能沒收，連帶追徵│
 │    │      │其價額。未扣案共同販賣毒品所得新臺幣參仟元，應與楊人汀連│
 │    │      │帶沒收，如全部或一部不能沒收，以其等財產連帶抵償之。    │
 │    │      │                                                        │
 ├──┼───┼────────────────────────────┤
 │2   │附表二│王正任共同販賣第一級毒品，累犯，處有期徒刑玖年陸月，扣案│
 │    │編號2 │如附表五編號1至4所示之物，沒收；未扣案如附表六編號1所示 │
 │    │      │之物，應與林足、楊人汀連帶沒收，如全部或一部不能沒收，連│
 │    │      │帶追徵其價額。未扣案共同販賣毒品所得新臺幣參仟元，應與林│
 │    │      │足、楊人汀連帶沒收，如全部或一部不能沒收，以其等財產連帶│
 │    │      │抵償之。                                                │
 ├──┼───┼────────────────────────────┤
 │3   │附表二│王正任共同販賣第一級毒品，累犯，處有期徒刑玖年陸月，扣案│
 │    │編號3 │如附表五編號1至4之物，沒收；未扣案如附表六編號1所示之物 │
 │    │      │，應與楊人汀連帶沒收，如全部或一部不能沒收，連帶追徵其價│
 │    │      │額。未扣案共同販賣毒品所得新臺幣參仟元，應與楊人汀連帶沒│
 │    │      │收，如全部或一部不能沒收，以其等財產連帶抵償之。        │
 │    │      │                                                        │
 ├──┼───┼────────────────────────────┤
 │4   │附表二│王正任共同販賣第一級毒品，累犯，處有期徒刑玖年陸月，扣案│
 │    │編號 4│如附表五編號1至4所示之物，沒收；未扣案如附表六編號1所示 │
 │    │      │之物，應與林足連帶沒收，如全部或一部不能沒收，連帶追徵其│
 │    │      │價額。未扣案共同販賣毒品所得新臺幣參仟元，應與林足連帶沒│
 │    │      │收，如全部或一部不能沒收，以其等財產連帶抵償之。        │
 │    │      │                                                        │
 ├──┼───┼────────────────────────────┤
 │5   │附表二│王正任共同販賣第一級毒品，累犯，處有期徒刑玖年陸月，扣案│
 │    │編號5 │如附表五編號1至4所示之物，沒收；未扣案如附表六編號1所示 │
 │    │      │之物，應與楊人汀連帶沒收，如全部或一部不能沒收，連帶追徵│
 │    │      │其價額。未扣案共同販賣毒品所得新臺幣參仟元，應與楊人汀連│
 │    │      │帶沒收，如全部或一部不能沒收，以其等財產連帶抵償之。    │
 │    │      │                                                        │
 ├──┼───┼────────────────────────────┤
 │6   │附表二│王正任共同販賣第一級毒品，累犯，處有期徒刑玖年陸月，扣案│
 │    │編號6 │如附表五編號1至4所示之物，沒收；未扣案如附表六編號1所示 │
 │    │      │之物，應與陳志賢、林足連帶沒收，如全部或一部不能沒收，連│
 │    │      │帶追徵其價額。未扣案共同販賣毒品所得新臺幣參仟元，應與陳│
 │    │      │志賢、林足連帶沒收，如全部或一部不能沒收，以其等財產連帶│
 │    │      │抵償之。                                                │
 ├──┼───┼────────────────────────────┤
 │7   │附表二│王正任共同販賣第一級毒品，累犯，處有期徒刑玖年陸月，扣案│
 │    │編號 7│如附表五編號1至4所示之物，沒收；未扣案如附表六編號1所示 │
 │    │      │之物，應與林足連帶沒收，如全部或一部不能沒收，連帶追徵其│
 │    │      │價額。未扣案共同販賣毒品所得新臺幣參仟元，應與林足連帶沒│
 │    │      │收，如全部或一部不能沒收，以其等財產連帶抵償之。        │
 │    │      │                                                        │
 ├──┼───┼────────────────────────────┤
 │8   │附表二│王正任共同販賣第一級毒品，累犯，處有期徒刑玖年陸月，扣案│
 │    │編號8 │如附表五編號1至4所示之物，沒收；未扣案如附表六編號1所示 │
 │    │      │之物，應與陳志賢、林足連帶沒收，如全部或一部不能沒收，連│
 │    │      │帶追徵其價額。未扣案共同販賣毒品所得新臺幣參仟元，應與陳│
 │    │      │志賢、林足連帶沒收，如全部或一部不能沒收，以其等財產連帶│
 │    │      │抵償之。                                                │
 ├──┼───┼────────────────────────────┤
 │9   │附表二│王正任共同販賣第一級毒品，累犯，處有期徒刑玖年陸月，扣案│
 │    │編號 9│如附表五編號1至4所示之物，沒收；未扣案如附表六編號1所示 │
 │    │      │之物，應與林足連帶沒收，如全部或一部不能沒收，連帶追徵其│
 │    │      │價額。未扣案共同販賣毒品所得新臺幣參仟元，應與林足連帶沒│
 │    │      │收，如全部或一部不能沒收，以其等財產連帶抵償之。        │
 │    │      │                                                        │
 ├──┼───┼────────────────────────────┤
 │10  │附表二│王正任共同販賣第一級毒品，累犯，處有期徒刑玖年陸月，扣案│
 │    │編號10│如附表五編號1至4、附表六編號2所示之物，沒收；未扣案共同 │
 │    │      │販賣毒品所得新臺幣參仟元，應與陳志賢連帶沒收，如全部或一│
 │    │      │部不能沒收，以其等財產連帶抵償之。                      │
 ├──┼───┼────────────────────────────┤
 │11  │附表二│王正任共同販賣第一級毒品，累犯，處有期徒刑玖年陸月，扣案│
 │    │編號11│如附表五編號1至4所示之物、附表六編號2所示之物，沒收；未 │
 │    │      │扣案共同販賣毒品所得新臺幣參仟元，應與陳志賢連帶沒收，如│
 │    │      │全部或一部不能沒收，以其等財產連帶抵償之。              │
 ├──┼───┼────────────────────────────┤
 │12  │附表二│王正任共同販賣第一級毒品，累犯，處有期徒刑玖年陸月，扣案│
 │    │編號12│如附表五編號1至4所示之物、附表六編號2所示之物，沒收；未 │
 │    │      │扣案共同販賣毒品所得新臺幣參仟元，應與陳志賢連帶沒收，如│
 │    │      │全部或一部不能沒收，以其等財產連帶抵償之。              │
 ├──┼───┼────────────────────────────┤
 │13  │附表二│王正任共同販賣第一級毒品，累犯，處有期徒刑玖年陸月，扣案│
 │    │編號13│如附表五編號1至4所示之物，沒收；未扣案如附表六編號3所示 │
 │    │      │之物，應與洪嘉聰連帶沒收，如全部或一部不能沒收，連帶追徵│
 │    │      │其價額。未扣案共同販賣毒品所得新臺幣參仟元，應與洪嘉聰連│
 │    │      │帶沒收，如全部或一部不能沒收，以其等財產連帶抵償之。    │
 │    │      │                                                        │
 ├──┼───┼────────────────────────────┤
 │14  │附表二│王正任共同販賣第一級毒品，累犯，處有期徒刑玖年陸月，扣案│
 │    │編號14│如附表五編號1至4所示之物，沒收；未扣案如附表六編號3所示 │
 │    │      │之物，應與洪嘉聰連帶沒收，如全部或一部不能沒收，連帶追徵│
 │    │      │其價額。未扣案共同販賣毒品所得新臺幣參仟元，應與洪嘉聰連│
 │    │      │帶沒收，如全部或一部不能沒收，以其等財產連帶抵償之。    │
 │    │      │                                                        │
 ├──┼───┼────────────────────────────┤
 │15  │附表二│王正任共同販賣第一級毒品，累犯，處有期徒刑玖年陸月，扣案│
 │    │編號15│如附表五編號1至4所示之物，沒收；未扣案如附表六編號3所示 │
 │    │      │之物，應與陳志賢、洪嘉聰連帶沒收，如全部或一部不能沒收，│
 │    │      │連帶追徵其價額。未扣案共同販賣毒品所得新臺幣參仟元，應與│
 │    │      │陳志賢、洪嘉聰連帶沒收，如全部或一部不能沒收，以其等財產│
 │    │      │連帶抵償之。                                            │
 ├──┼───┼────────────────────────────┤
 │16  │附表二│王正任共同販賣第一級毒品，累犯，處有期徒刑玖年陸月，扣案│
 │    │編號16│如附表五編號1至4所示之物，沒收；未扣案如附表六編號3所示 │
 │    │      │之物，應與陳志賢連帶沒收，如全部或一部不能沒收，連帶追徵│
 │    │      │其價額。未扣案共同販賣毒品所得新臺幣參仟元，應與陳志賢連│
 │    │      │帶沒收，如全部或一部不能沒收，以其等財產連帶抵償之。    │
 │    │      │                                                        │
 ├──┼───┼────────────────────────────┤
 │17  │附表二│王正任共同販賣第一級毒品，累犯，處有期徒刑玖年陸月，扣案│
 │    │編號17│如附表五編號1至4所示之物，沒收；未扣案如附表六編號4所示 │
 │    │      │之物，應與陳志賢連帶沒收，如全部或一部不能沒收，連帶追徵│
 │    │      │其價額。未扣案共同販賣毒品所得新臺幣參仟元，應與陳志賢連│
 │    │      │帶沒收，如全部或一部不能沒收，以其等財產連帶抵償之。    │
 │    │      │                                                        │
 ├──┼───┼────────────────────────────┤
 │18  │附表二│王正任共同販賣第一級毒品，累犯，處有期徒刑玖年陸月，扣案│
 │    │編號18│如附表五編號1至4所示之物，沒收；未扣案如附表六編號4所示 │
 │    │      │之物，應與洪嘉聰連帶沒收，如全部或一部不能沒收，連帶追徵│
 │    │      │其價額。未扣案共同販賣毒品所得新臺幣參仟元，應與洪嘉聰連│
 │    │      │帶沒收，如全部或一部不能沒收，以其等財產連帶抵償之。    │
 │    │      │                                                        │
 ├──┼───┼────────────────────────────┤
 │19  │附表二│王正任共同販賣第一級毒品，累犯，處有期徒刑玖年陸月，扣案│
 │    │編號19│如附表五編號1至4所示之物，沒收；未扣案如附表六編號3所示 │
 │    │      │之物，應與洪嘉聰連帶沒收，如全部或一部不能沒收，連帶追徵│
 │    │      │其價額。未扣案共同販賣毒品所得新臺幣參仟伍佰元，應與洪嘉│
 │    │      │聰連帶沒收，如全部或一部不能沒收，以其等財產連帶抵償之。│
 │    │      │                                                        │
 ├──┼───┼────────────────────────────┤
 │20  │附表二│王正任共同販賣第一級毒品，累犯，處有期徒刑玖年陸月，扣案│
 │    │編號20│如附表五編號1至4所示之物，沒收；未扣案如附表六編號1所示 │
 │    │      │之物，應與陳志賢、林足連帶沒收，如全部或一部不能沒收，連│
 │    │      │帶追徵其價額。未扣案共同販賣毒品所得新臺幣貳仟元，應與陳│
 │    │      │志賢、林足連帶沒收，如全部或一部不能沒收，以其等財產連帶│
 │    │      │抵償之。                                                │
 ├──┼───┼────────────────────────────┤
 │21  │附表二│王正任共同販賣第一級毒品，累犯，處有期徒刑玖年陸月，扣案│
 │    │編號21│如附表五編號1至4所示之物，沒收；未扣案如附表六編號3所示 │
 │    │      │之物，應與陳志賢連帶沒收，如全部或一部不能沒收，連帶追徵│
 │    │      │其價額。未扣案共同販賣毒品所得新臺幣參仟伍佰元，應與陳志│
 │    │      │賢連帶沒收，如全部或一部不能沒收，以其等財產連帶抵償之。│
 │    │      │                                                        │
 ├──┼───┼────────────────────────────┤
 │22  │附表二│王正任共同販賣第一級毒品，累犯，處有期徒刑玖年陸月，扣案│
 │    │編號22│如附表五編號1至4所示之物，沒收；未扣案如附表六編號4所示 │
 │    │      │之物，應與洪嘉聰連帶沒收，如全部或一部不能沒收，連帶追徵│
 │    │      │其價額。未扣案共同販賣毒品所得新臺幣參仟伍佰元，應與洪嘉│
 │    │      │聰連帶沒收，如全部或一部不能沒收，以其等財產連帶抵償之。│
 │    │      │                                                        │
 ├──┼───┼────────────────────────────┤
 │23  │附表二│王正任共同販賣第一級毒品，累犯，處有期徒刑玖年陸月，扣案│
 │    │編號23│如附表五編號5、6所示之物，沒收銷燬，如附表五編號1至4、附│
 │    │      │表六編號2所示之物，沒收；未扣案共同販賣毒品所得新臺幣貳 │
 │    │      │仟元，應與陳志賢連帶沒收，如全部或一部不能沒收，以其等財│
 │    │      │產連帶抵償之。                                          │
 ├──┼───┼────────────────────────────┤
 │24  │附表二│王正任共同販賣第一級毒品，累犯，處有期徒刑玖年陸月，扣案│
 │    │編號24│如附表五編號1至4所示之物，沒收；未扣案如附表六編號1所示 │
 │    │      │之物，應與某真實年籍姓名不詳之成年男子連帶沒收，如全部或│
 │    │      │一部不能沒收，連帶追徵其價額。未扣案共同販賣毒品所得新臺│
 │    │      │幣參仟元，應與某真實年籍姓名不詳成年男子連帶沒收，如全部│
 │    │      │或一部不能沒收，以其等財產連帶抵償之。                  │
 ├──┼───┼────────────────────────────┤
 │25  │附表二│王正任共同販賣第一級毒品，累犯，處有期徒刑玖年陸月，扣案│
 │    │編號25│如附表七(一)編號3、附表七(三)編號2所示之物，沒收；未扣案如附│
 │    │      │表六編號1所示之物，應與陳志賢連帶沒收，如全部或一部不能 │
 │    │      │沒收，連帶追徵其價額。未扣案共同販賣毒品所得新臺幣參仟元│
 │    │      │，應與陳志賢連帶沒收，如全部或一部不能沒收，以其等財產連│
 │    │      │帶抵償之。                                              │
 ├──┼───┼────────────────────────────┤
 │26  │附表二│王正任共同販賣第一級毒品，累犯，處有期徒刑玖年陸月，扣案│
 │    │編號26│如附表五編號1至4所示之物，沒收；未扣案如附表六編號1所示 │
 │    │      │之物，應與陳志賢連帶沒收，如全部或一部不能沒收，連帶追徵│
 │    │      │其價額。未扣案共同販賣毒品所得新臺幣參仟元，應與陳志賢連│
 │    │      │帶沒收，如全部或一部不能沒收，以其等財產連帶抵償之。    │
 │    │      │                                                        │
 ├──┼───┼────────────────────────────┤
 │27  │附表二│王正任共同販賣第一級毒品，累犯，處有期徒刑玖年陸月，扣案│
 │    │編號27│如附表五編號1至4所示之物，沒收；未扣案如附表六編號      │
 │    │      │1、3所示之物，應與洪嘉聰連帶沒收，如全部或一部不能沒收，│
 │    │      │連帶追徵其價額。未扣案共同販賣毒品所得新臺幣參仟元，應與│
 │    │      │洪嘉聰連帶沒收，如全部或一部不能沒收，以其等財產連帶抵償│
 │    │      │之。                                                    │
 ├──┼───┼────────────────────────────┤
 │28  │附表二│王正任共同販賣第一級毒品，累犯，處有期徒刑玖年陸月，扣案│
 │    │編號28│如附表五編號1至4、附表六編號2所示之物，沒收；未扣案共同 │
 │    │      │販賣毒品所得新臺幣貳仟捌佰元，應與陳志賢、洪嘉聰連帶沒收│
 │    │      │，如全部或一部不能沒收，以其等財產連帶抵償之。          │
 │    │      │                                                        │
 ├──┼───┼────────────────────────────┤
 │29  │附表二│王正任共同販賣第一級毒品，累犯，處有期徒刑玖年陸月，扣案│
 │    │編號29│如附表五編號1至4、附表六編號2所示之物，沒收；未扣案共同 │
 │    │      │販賣毒品所得新臺幣參仟元，應與陳志賢連帶沒收，如全部或一│
 │    │      │部不能沒收，以其等財產連帶抵償之。                      │
 ├──┼───┼────────────────────────────┤
 │30  │附表二│王正任共同販賣第一級毒品，累犯，處有期徒刑玖年陸月，扣案│
 │    │編號30│如附表五編號1至4所示之物，沒收；未扣案如附表六編號1所示 │
 │    │      │之物，應與楊人汀連帶沒收，如全部或一部不能沒收，連帶追徵│
 │    │      │其價額。未扣案共同販賣毒品所得新臺幣參仟元，應與楊人汀連│
 │    │      │帶沒收，如全部或一部不能沒收，以其等財產連帶抵償之。    │
 │    │      │                                                        │
 ├──┼───┼────────────────────────────┤
 │31  │附表二│王正任共同販賣第一級毒品，累犯，處有期徒刑玖年陸月，扣案│
 │    │編號31│如附表五編號1至4所示之物，沒收；未扣案如附表六編號1所示 │
 │    │      │之物，應與林足、某真實年籍姓名不詳之成年人連帶沒收，如全│
 │    │      │部或一部不能沒收，連帶追徵其價額。未扣案共同販賣毒品所得│
 │    │      │新臺幣參仟元，應與林足、某真實年籍姓名不詳之成年人連帶沒│
 │    │      │收，如全部或一部不能沒收，以其等財產連帶抵償之。        │
 │    │      │                                                        │
 ├──┼───┼────────────────────────────┤
 │32  │附表二│王正任共同販賣第一級毒品，累犯，處有期徒刑玖年陸月，扣案│
 │    │編號32│如附表五編號1至4所示之物，沒收；未扣案如附表六編號1所示 │
 │    │      │之物，應與楊人汀連帶沒收，如全部或一部不能沒收，連帶追徵│
 │    │      │其價額。未扣案共同販賣毒品所得新臺幣參仟元，應與楊人汀連│
 │    │      │帶沒收，如全部或一部不能沒收，以其等財產連帶抵償之。    │
 │    │      │                                                        │
 ├──┼───┼────────────────────────────┤
 │33  │附表二│王正任共同販賣第一級毒品，累犯，處有期徒刑玖年陸月，扣案│
 │    │編號33│如附表五編號1至4所示之物，沒收；未扣案如附表六編號1所示 │
 │    │      │之物，應與林足、洪嘉聰連帶沒收，如全部或一部不能沒收，連│
 │    │      │帶追徵其價額。未扣案共同販賣毒品所得新臺幣參仟元，應與林│
 │    │      │足、洪嘉聰連帶沒收，如全部或一部不能沒收，以其等財產連帶│
 │    │      │抵償之。                                                │
 ├──┼───┼────────────────────────────┤
 │34  │附表二│王正任共同販賣第一級毒品，累犯，處有期徒刑玖年陸月，扣案│
 │    │編號34│如附表五編號1至4所示之物，沒收；未扣案如附表六編號1所示 │
 │    │      │之物，應與洪嘉聰連帶沒收，如全部或一部不能沒收，連帶追徵│
 │    │      │其價額。未扣案共同販賣毒品所得新臺幣參仟元，應與洪嘉聰連│
 │    │      │帶沒收，如全部或一部不能沒收，以其等財產連帶抵償之。    │
 │    │      │                                                        │
 ├──┼───┼────────────────────────────┤
 │35  │附表二│王正任共同販賣第一級毒品，累犯，處有期徒刑玖年陸月，扣案│
 │    │編號35│如附表五編號1至4所示之物，沒收；未扣案如附表六編號4所示 │
 │    │      │之物，應與洪嘉聰連帶沒收，如全部或一部不能沒收，連帶追徵│
 │    │      │其價額。未扣案共同販賣毒品所得新臺幣參仟元，應與洪嘉聰連│
 │    │      │帶沒收，如全部或一部不能沒收，以其等財產連帶抵償之。    │
 │    │      │                                                        │
 ├──┼───┼────────────────────────────┤
 │36  │附表二│王正任共同販賣第一級毒品，累犯，處有期徒刑玖年陸月，扣案│
 │    │編號36│如附表五編號1至4所示之物，沒收；未扣案如附表六編號4所示 │
 │    │      │之物，應與洪嘉聰連帶沒收，如全部或一部不能沒收，連帶追徵│
 │    │      │其價額。未扣案共同販賣毒品所得新臺幣參仟元，應與洪嘉聰連│
 │    │      │帶沒收，如全部或一部不能沒收，以其等財產連帶抵償之。    │
 │    │      │                                                        │
 ├──┼───┼────────────────────────────┤
 │37  │附表二│王正任共同販賣第一級毒品，累犯，處有期徒刑玖年陸月，扣案│
 │    │編號37│附表五編號7所示之物，沒收銷燬，扣案如附表五編號1至4所示 │
 │    │      │之物，沒收；未扣案如附表六編號4所示之物，應與洪嘉聰連帶 │
 │    │      │沒收，如全部或一部不能沒收，連帶追徵其價額。未扣案共同  │
 │    │      │販賣毒品所得新臺幣參仟元，應與洪嘉聰連帶沒收，如全部或一│
 │    │      │部不能沒收，以其等財產連帶抵償之。                      │
 ├──┼───┼────────────────────────────┤
 │38  │附表二│王正任共同販賣第一級毒品，累犯，處有期徒刑玖年陸月，扣案│
 │    │編號38│如附表五編號1至4所示之物，沒收；未扣案如附表六編號4所示 │
 │    │      │之物，應與洪嘉聰連帶沒收，如全部或一部不能沒收，連帶追徵│
 │    │      │其價額。未扣案共同販賣毒品所得新臺幣伍百元，應與洪嘉聰連│
 │    │      │帶沒收，如全部或一部不能沒收，以其等財產連帶抵償之。    │
 │    │      │                                                        │
 ├──┼───┼────────────────────────────┤
 │39  │附表二│王正任共同販賣第一級毒品，累犯，處有期徒刑拾年，扣案如附│
 │    │編號39│表五編號1至4、附表六編號5所示之物，沒收；未扣案共同販賣 │
 │    │      │毒品所得新臺幣壹萬元，應與洪嘉聰連帶沒收，如全部或一部不│
 │    │      │能沒收，以其等財產連帶抵償之。                          │
 ├──┼───┼────────────────────────────┤
 │40  │附表二│王正任共同販賣第一級毒品，累犯，處有期徒刑拾年，扣案如附│
 │    │編號40│表五編號1至4、附表六編號5所示之物，沒收；未扣案共同販賣 │
 │    │      │毒品所得新臺幣壹萬玖仟元，應與洪嘉聰連帶沒收，如全部或一│
 │    │      │部不能沒收，以其等財產連帶抵償之。                      │
 ├──┼───┼────────────────────────────┤
 │41  │附表二│王正任販賣第一級毒品，累犯，處有期徒刑拾年，扣案如附表五│
 │    │編號41│編號1至4、附表六編號5所示之物，沒收；未扣案販賣毒品所得 │
 │    │      │新臺幣壹萬元，沒收，如全部或一部不能沒收，以其財產連帶抵│
 │    │      │償之。                                                  │
 ├──┼───┼────────────────────────────┤
 │42  │附表二│王正任共同販賣第一級毒品，累犯，處有期徒刑拾年，扣案如附│
 │    │編號42│表五編號1至4、附表六編號5所示之物，沒收；未扣案共同販賣 │
 │    │      │毒品所得新臺幣壹萬元，應與洪嘉聰連帶沒收，如全部或一部不│
 │    │      │能沒收，以其等財產連帶抵償之。                          │
 ├──┼───┼────────────────────────────┤
 │43  │附表二│王正任共同販賣第一級毒品，累犯，處有期徒刑拾年，扣案如附│
 │    │編號43│表五編號1至4、附表六編號5所示之物，沒收；未扣案共同販賣 │
 │    │      │毒品所得新臺幣壹萬元，應與洪嘉聰連帶沒收，如全部或一部不│
 │    │      │能沒收，以其等財產連帶抵償之。                          │
 ├──┼───┼────────────────────────────┤
 │44  │附表二│王正任共同販賣第一級毒品，累犯，處有期徒刑拾年，扣案如附│
 │    │編號44│表五編號1至4、附表六編號5所示之物，沒收；未扣案共同販賣 │
 │    │      │毒品所得新臺幣壹萬元，應與洪嘉聰連帶沒收，如全部或一部不│
 │    │      │能沒收，以其等財產連帶抵償之。                          │
 ├──┼───┼────────────────────────────┤
 │45  │附表二│王正任共同販賣第一級毒品，累犯，處有期徒刑拾年，扣案如附│
 │    │編號45│表五編號1至4、附表六編號2所示之物，沒收；未扣案共同販賣 │
 │    │      │毒品所得新臺幣壹萬元，應與陳志賢連帶沒收，如全部或一部不│
 │    │      │能沒收，以其等財產連帶抵償之。                          │
 ├──┼───┼────────────────────────────┤
 │46  │附表二│王正任共同販賣第一級毒品，累犯，處有期徒刑拾年，扣案如附│
 │    │編號46│表五編號1至4、附表六編號2所示之物，沒收；未扣案共同販賣 │
 │    │      │毒品所得新臺幣壹萬元，應與洪嘉聰連帶沒收，如全部或一部不│
 │    │      │能沒收，以其等財產連帶抵償之。                          │
 ├──┼───┼────────────────────────────┤
 │47  │附表二│王正任共同販賣第一級毒品，累犯，處有期徒刑拾年，扣案如附│
 │    │編號47│表五編號1至4、附表六編號5所示之物，沒收；未扣案共同販賣 │
 │    │      │毒品所得新臺幣壹萬元，應與洪嘉聰連帶沒收，如全部或一部不│
 │    │      │能沒收，以其等財產連帶抵償之。                          │
 ├──┼───┼────────────────────────────┤
 │48  │附表二│王正任共同販賣第一級毒品，累犯，處有期徒刑拾年，扣案如附│
 │    │編號48│表五編號1至4、附表六編號2所示之物，沒收；未扣案共同販賣 │
 │    │      │毒品所得新臺幣壹萬元，應與陳志賢連帶沒收，如全部或一部不│
 │    │      │能沒收，以其等財產連帶抵償之。                          │
 ├──┼───┼────────────────────────────┤
 │49  │附表二│王正任共同販賣第一級毒品，累犯，處有期徒刑拾年，扣案如附│
 │    │編號49│表五編號1至4、附表六編號2所示之物，沒收；未扣案共同所得 │
 │    │      │新臺幣壹萬玖仟元，應與陳志賢連帶沒收，如全部或一部不能沒│
 │    │      │收，以其等財產連帶抵償之。                              │
 ├──┼───┼────────────────────────────┤
 │50  │附表二│王正任共同販賣第一級毒品，累犯，處有期徒刑拾年貳月，扣案│
 │    │編號50│如附表五編號1至4、附表六編號2所示之物，沒收；未扣案共同 │
 │    │      │販賣毒品所得新臺幣伍仟元，應與陳志賢連帶沒收，如全部或一│
 │    │      │部不能沒收，以其等財產連帶抵償之。                      │
 ├──┼───┼────────────────────────────┤
 │51  │附表二│王正任共同販賣第一級毒品，累犯，處有期徒刑拾年，扣案如附│
 │    │編號51│表五編號1至4、附表六編號2所示之物，沒收；未扣案共同販賣 │
 │    │      │毒品所得新臺幣壹萬玖仟元，應與洪嘉聰連帶沒收，如全部或一│
 │    │      │部不能沒收，以其等財產連帶抵償之。                      │
 └──┴───┴────────────────────────────┘
 ┌───────────────────────────────────┐
 │附表一(二)陳志賢：                                                      │
 ├──┬───┬────────────────────────────┤
 │編號│事實  │主文                                                    │
 ├──┼───┼────────────────────────────┤
 │1   │附表二│陳志賢共同販賣第一級毒品，處有期徒刑捌年陸月，扣案如附表│
 │    │編號6 │五編號1至4所示之物，沒收；未扣案如附表六編號1所示之物， │
 │    │      │應與王正任、林足連帶沒收，如全部或一部不能沒收，連帶追徵│
 │    │      │其價額。未扣案共同販賣毒品所得新臺幣參仟元，應與王正任、│
 │    │      │林足連帶沒收，如全部或一部不能沒收，以其等財產連帶抵償之│
 │    │      │。                                                      │
 ├──┼───┼────────────────────────────┤
 │2   │附表二│陳志賢共同販賣第一級毒品，處有期徒刑捌年陸月，扣案如附表│
 │    │編號8 │五編號1至4所示之物，沒收；未扣案如附表六編號1所示之物， │
 │    │      │應與王正任、林足連帶沒收，如全部或一部不能沒收，連帶追徵│
 │    │      │其價額。未扣案共同販賣毒品所得新臺幣參仟元，應與王正任、│
 │    │      │林足連帶沒收，如全部或一部不能沒收，以其等財產連帶抵償之│
 │    │      │。                                                      │
 ├──┼───┼────────────────────────────┤
 │3   │附表二│陳志賢共同販賣第一級毒品，處有期徒刑捌年陸月，扣案如附表│
 │    │編號10│五編號1至4、附表六編號2所示之物，沒收；未扣案共同販賣毒 │
 │    │      │品所得新臺幣參仟元，應與王正任連帶沒收，如全部或一部不能│
 │    │      │沒收，以其等財產連帶抵償之。                            │
 ├──┼───┼────────────────────────────┤
 │4   │附表二│陳志賢共同販賣第一級毒品，處有期徒刑捌年陸月，扣案如附表│
 │    │編號11│五編號1至4、附表六編號2所示之物，沒收；未扣案共同販賣毒 │
 │    │      │品所得新臺幣參仟元，應與王正任連帶沒收，如全部或一部不能│
 │    │      │沒收，以其等財產連帶抵償之。                            │
 ├──┼───┼────────────────────────────┤
 │5   │附表二│陳志賢共同販賣第一級毒品，處有期徒刑捌年陸月，扣案如附表│
 │    │編號12│五編號1至4、附表六編號2所示之物，沒收；未扣案共同販賣毒 │
 │    │      │品所得新臺幣參仟元，應與王正任連帶沒收，如全部或一部不能│
 │    │      │沒收，以其等財產連帶抵償之。                            │
 ├──┼───┼────────────────────────────┤
 │6   │附表二│陳志賢共同販賣第一級毒品，處有期徒刑捌年陸月，扣案如附表│
 │    │編號15│五編號1至4所示之物，沒收；未扣案如附表六編號3所示之物， │
 │    │      │應與王正任、洪嘉聰連帶沒收，如全部或一部不能沒收，連帶追│
 │    │      │徵其價額。未扣案共同所得新臺幣參仟元，應與王正任、洪嘉聰│
 │    │      │連帶沒收，如全部或一部不能沒收，以其等財產連帶抵償之。  │
 │    │      │                                                        │
 ├──┼───┼────────────────────────────┤
 │7   │附表二│陳志賢共同販賣第一級毒品，處有期徒刑捌年陸月，扣案如附表│
 │    │編號16│五編號1至4所示之物，沒收；未扣案如附表六編號3所示之物， │
 │    │      │應與王正任連帶沒收，如全部或一部不能沒收，連帶追徵其價額│
 │    │      │。未扣案共同販賣毒品所得新臺幣參仟元，應與王正任連帶沒收│
 │    │      │，如全部或一部不能沒收，以其等財產連帶抵償之。          │
 │    │      │                                                        │
 ├──┼───┼────────────────────────────┤
 │8   │附表二│陳志賢共同販賣第一級毒品，處有期徒刑捌年陸月，扣案如附表│
 │    │編號17│五編號1至4所示之物，沒收；未扣案如附表六編號4所示之物， │
 │    │      │應與王正任連帶沒收，如全部或一部不能沒收，連帶追徵其價額│
 │    │      │。未扣案共同販賣毒品所得新臺幣參仟元，應與王正任連帶沒收│
 │    │      │，如全部或一部不能沒收，以其等財產連帶抵償之。          │
 │    │      │                                                        │
 ├──┼───┼────────────────────────────┤
 │9   │附表二│陳志賢共同販賣第一級毒品，處有期徒刑捌年陸月，扣案如附表│
 │    │編號20│五編號1至4所示之物，沒收；未扣案如附表六編號1所示之物， │
 │    │      │應與王正任、林足連帶沒收，如全部或一部不能沒收，連帶追徵│
 │    │      │其價額。未扣案共同販賣毒品所得新臺幣貳仟佰元，應與王正任│
 │    │      │、林足連帶沒收，如全部或一部不能沒收，以其等財產連帶抵償│
 │    │      │之。                                                    │
 ├──┼───┼────────────────────────────┤
 │10  │附表二│陳志賢共同販賣第一級毒品，處有期徒刑捌年陸月，扣案如附表│
 │    │編號21│五編號1至4編號2所示之物，沒收；未扣案如附表六編號3所示之│
 │    │      │物，應與王正任連帶沒收，如全部或一部不能沒收，連帶追徵其│
 │    │      │價額。未扣案共同販賣毒品所得新臺幣參仟元，應與王正任連帶│
 │    │      │沒收，如全部或一部不能沒收，以其等財產連帶抵償之。      │
 │    │      │                                                        │
 ├──┼───┼────────────────────────────┤
 │11  │附表二│陳志賢共同販賣第一級毒品，處有期徒刑捌年陸月，扣案如附表│
 │    │編號23│五編號5、6所示之物，沒收銷燬，扣案如附表五編號1至4、附表│
 │    │      │六編號2所示之物，沒收；未扣案共同販賣毒品所得新臺幣貳仟 │
 │    │      │元，應與王正任連帶沒收，如全部或一部不能沒收，以其等財產│
 │    │      │連帶抵償之。                                            │
 ├──┼───┼────────────────────────────┤
 │12  │附表二│陳志賢共同販賣第一級毒品，處有期徒刑捌年陸月，扣案如附表│
 │    │編號25│五編號1至4所示之物，沒收；未扣案如附表六編號1所示之物， │
 │    │      │應與王正任連帶沒收，如全部或一部不能沒收，連帶追徵其價額│
 │    │      │。未扣案共同販賣毒品所得新臺幣參仟元，應與王正任連帶沒收│
 │    │      │，如全部或一部不能沒收，以其等財產連帶抵償之。          │
 │    │      │                                                        │
 ├──┼───┼────────────────────────────┤
 │13  │附表二│陳志賢共同販賣第一級毒品，處有期徒刑捌年陸月，扣案如附表│
 │    │編號26│五編號1至4所示之物，沒收；未扣案如附表六編號1所示之物， │
 │    │      │應與王正任連帶沒收，如全部或一部不能沒收，連帶追徵其價額│
 │    │      │。未扣案共同販賣毒品所得新臺幣參仟元，應與王正任連帶沒收│
 │    │      │，如全部或一部不能沒收，以其等財產連帶抵償之。          │
 │    │      │                                                        │
 ├──┼───┼────────────────────────────┤
 │14  │附表二│陳志賢共同販賣第一級毒品，處有期徒刑捌年陸月，扣案如附表│
 │    │編號28│五編號1至4、附表六編號2所示之物，沒收；未扣案共同販賣毒 │
 │    │      │品所得新臺幣貳仟捌佰元，應與王正任、洪嘉聰連帶沒收，如全│
 │    │      │部或一部不能沒收，以其等財產連帶抵償之。                │
 ├──┼───┼────────────────────────────┤
 │15  │附表二│陳志賢共同販賣第一級毒品，處有期徒刑捌年陸月，扣案如附表│
 │    │編號29│五編號1至4、附表六編號2所示之物，沒收；未扣案共同販賣毒 │
 │    │      │品所得新臺幣參仟元，應與王正任連帶沒收，如全部或一部不能│
 │    │      │沒收，以其等財產連帶抵償之。                            │
 ├──┼───┼────────────────────────────┤
 │16  │附表二│陳志賢共同販賣第一級毒品，處有期徒刑玖年，扣案如附表五編│
 │    │編號45│號1至4、附表六編號2所示之物，沒收；未扣案共同販賣毒品所 │
 │    │      │得新臺幣壹萬元，應與王正任連帶沒收，如全部或一部不能沒收│
 │    │      │，以其等財產連帶抵償之。                                │
 │    │      │                                                        │
 ├──┼───┼────────────────────────────┤
 │17  │附表二│陳志賢共同販賣第一級毒品，處有期徒刑玖年，扣案如附表五編│
 │    │編號48│號1至4、附表六編號2所示之物，沒收；未扣案共同販賣毒品所 │
 │    │      │得新臺幣壹萬元，應與王正任連帶沒收，如全部或一部不能沒收│
 │    │      │，以其等財產連帶抵償之。                                │
 │    │      │                                                        │
 ├──┼───┼────────────────────────────┤
 │18  │附表二│陳志賢共同販賣第一級毒品，處有期徒刑玖年，扣案如附表五編│
 │    │編號49│號1至4、附表六編號2所示之物，沒收；未扣案共同販賣毒品所 │
 │    │      │得新臺幣壹萬玖仟元，應與王正任連帶沒收，如全部或一部不能│
 │    │      │沒收，以其等財產連帶抵償之。                            │
 ├──┼───┼────────────────────────────┤
 │19  │附表二│陳志賢共同販賣第一級毒品，處有期徒刑玖年貳月，扣案如附表│
 │    │編號50│附表五編號1至4、附表六編號2所示之物，沒收；未扣案共同販 │
 │    │      │賣毒品所得新臺幣伍仟元，應與王正任連帶沒收，如全部或一部│
 │    │      │不能沒收，以其等財產連帶抵償之。                        │
 └──┴───┴────────────────────────────┘
 ┌───────────────────────────────────┐
 │附表一(三)洪嘉聰：                                                      │
 ├──┬───┬────────────────────────────┤
 │編號│事實  │主文                                                    │
 ├──┼───┼────────────────────────────┤
 │1   │附表二│洪嘉聰共同販賣第一級毒品，處有期徒刑肆年陸月，扣案如附表│
 │    │編號13│附表五編號1至4所示之物，沒收；未扣案如附表六編號3所示之 │
 │    │      │物，應與王正任連帶沒收，如全部或一部不能沒收，連帶追徵其│
 │    │      │價額。未扣案共同販賣毒品所得新臺幣參仟元，應與王正任連帶│
 │    │      │沒收，如全部或一部不能沒收，以其等財產連帶抵償之。      │
 │    │      │                                                        │
 ├──┼───┼────────────────────────────┤
 │2   │附表二│洪嘉聰共同販賣第一級毒品，處有期徒刑肆年陸月，扣案如附表│
 │    │編號14│七(一)編號3、附表七(三)編號2所示之物，沒收；未扣案如附表六編│
 │    │      │號3所示之物，應與王正任連帶沒收，如全部或一部不能沒收， │
 │    │      │連帶追徵其價額。未扣案共同販賣毒品所得新臺幣參仟元，應與│
 │    │      │王正任連帶沒收，如全部或一部不能沒收，以其等財產連帶抵償│
 │    │      │之。                                                    │
 ├──┼───┼────────────────────────────┤
 │3   │附表二│洪嘉聰共同販賣第一級毒品，處有期徒刑肆年陸月，扣案如附表│
 │    │編號15│附表五編號1至4所示之物，沒收；未扣案如附表六編號3所示之 │
 │    │      │物，應與王正任、陳志賢洪嘉聰連帶沒收，如全部或一部不能沒│
 │    │      │收，連帶追徵其價額。未扣案共同販賣毒品所得新臺幣參仟元，│
 │    │      │應與王正任、陳志賢連帶沒收，如全部或一部不能沒收，以其等│
 │    │      │財產連帶抵償之。                                        │
 ├──┼───┼────────────────────────────┤
 │4   │附表二│洪嘉聰共同販賣第一級毒品，處有期徒刑肆年陸月，扣案如附表│
 │    │編號18│附表五編號1至4所示之物，沒收；未扣案如附表六編號4所示之 │
 │    │      │物，應與王正任連帶沒收，如全部或一部不能沒收，連帶追徵其│
 │    │      │價額。未扣案共同販賣毒品所得新臺幣參仟元，應與王正任連帶│
 │    │      │沒收，如全部或一部不能沒收，以其等財產連帶抵償之。      │
 │    │      │                                                        │
 ├──┼───┼────────────────────────────┤
 │5   │附表二│洪嘉聰共同販賣第一級毒品，處有期徒刑肆年陸月，扣案如附表│
 │    │編號19│附表五編號1至4所示之物，沒收；未扣案如附表六編號3所示之 │
 │    │      │物，應與王正任連帶沒收，如全部或一部不能沒收，連帶追徵其│
 │    │      │價額。未扣案共同販賣毒品所得新臺幣參仟伍佰元，應與王正任│
 │    │      │連帶沒收，如全部或一部不能沒收，以其等財產連帶抵償之。  │
 │    │      │                                                        │
 ├──┼───┼────────────────────────────┤
 │6   │附表二│洪嘉聰共同販賣第一級毒品，處有期徒刑肆年陸月，扣案如附表│
 │    │編號22│附表五編號1至4所示之物，沒收；未扣案如附表六編號4所示之 │
 │    │      │物，應與王正任連帶沒收，如全部或一部不能沒收，連帶追徵其│
 │    │      │價額。未扣案共同販賣毒品所得新臺幣參仟伍佰元，應與王正任│
 │    │      │連帶沒收，如全部或一部不能沒收，以其等財產連帶抵償之。  │
 │    │      │                                                        │
 ├──┼───┼────────────────────────────┤
 │7   │附表二│洪嘉聰共同販賣第一級毒品，處有期徒刑肆年陸月，扣案如附表│
 │    │編號27│附表五編號1至4所示之物，沒收；未扣案如附表六編號1、3所示│
 │    │      │之物，應與王正任連帶沒收，如全部或一部不能沒收，連帶追徵│
 │    │      │其價額。未扣案共同販賣毒品所得新臺幣參仟元，應與王正任連│
 │    │      │帶沒收，如全部或一部不能沒收，以其等財產連帶抵償之。    │
 │    │      │                                                        │
 ├──┼───┼────────────────────────────┤
 │8   │附表二│洪嘉聰共同販賣第一級毒品，處有期徒刑肆年陸月，扣案如附表│
 │    │編號28│附表五編號1至4、附表六編號2所示之物，沒收；未扣案共同販 │
 │    │      │賣毒品所得新臺幣參仟元，應與王正任連帶沒收，如全部或一部│
 │    │      │不能沒收，以其等財產連帶抵償之。                        │
 ├──┼───┼────────────────────────────┤
 │9   │附表二│洪嘉聰共同販賣第一級毒品，處有期徒刑肆年陸月，扣案如附表│
 │    │編號33│附表五編號1至4所示之物，沒收；未扣案如附表六編號1所示之 │
 │    │      │物，應與王正任、林足連帶沒收，如全部或一部不能沒收，連帶│
 │    │      │追徵其價額。未扣案共同販賣毒品所得新臺幣參仟元，應與王正│
 │    │      │任、林足連帶沒收，如全部或一部不能沒收，以其等財產連帶抵│
 │    │      │償之。                                                  │
 ├──┼───┼────────────────────────────┤
 │10  │附表二│洪嘉聰共同販賣第一級毒品，處有期徒刑肆年陸月，扣案如附表│
 │    │編號34│附表五編號1至4編號2所示之物，沒收；未扣案如附表六編號1所│
 │    │      │示之物，應與王正任連帶沒收，如全部或一部不能沒收，連帶追│
 │    │      │徵其價額。未扣案共同販賣毒品所得新臺幣參仟元，應與王正任│
 │    │      │連帶沒收，如全部或一部不能沒收，以其等財產連帶抵償之。  │
 │    │      │                                                        │
 ├──┼───┼────────────────────────────┤
 │11  │附表二│洪嘉聰共同販賣第一級毒品，處有期徒刑肆年陸月，扣案如附表│
 │    │編號35│附表五編號1至4所示之物，沒收；未扣案如附表六編號4所示之 │
 │    │      │物，應與王正任連帶沒收，如全部或一部不能沒收，連帶追徵其│
 │    │      │價額。未扣案共同所得新臺幣參仟元，應與王正任連帶沒收，如│
 │    │      │全部或一部不能沒收，以其等財產連帶抵償之。              │
 ├──┼───┼────────────────────────────┤
 │12  │附表二│洪嘉聰共同販賣第一級毒品，處有期徒刑肆年陸月，扣案如附表│
 │    │編號36│附表五編號1至4所示之物，沒收；未扣案如附表六編號4所示之 │
 │    │      │物，應與王正任連帶沒收，如全部或一部不能沒收，連帶追徵其│
 │    │      │價額。未扣案共同販賣毒品所得新臺幣參仟元，應與王正任連帶│
 │    │      │沒收，如全部或一部不能沒收，以其等財產連帶抵償之。      │
 │    │      │                                                        │
 ├──┼───┼────────────────────────────┤
 │13  │附表二│洪嘉聰共同販賣第一級毒品，處有期徒刑肆年陸月，扣案如附表│
 │    │編號37│五編號7所示之物，沒收銷燬，扣案如附表五編號1至4所示之物 │
 │    │      │，沒收；未扣案如附表六編號4所示之物，應與王正任連帶沒收 │
 │    │      │，如全部或一部不能沒收，連帶追徵其價額。未扣案共同販賣毒│
 │    │      │品所得新臺幣參仟元，應與王正任連帶沒收，如全部或一部不能│
 │    │      │沒收，以其等財產連帶抵償之。                            │
 ├──┼───┼────────────────────────────┤
 │14  │附表二│洪嘉聰共同販賣第一級毒品，處有期徒刑肆年陸月，扣案如附表│
 │    │編號38│附表五編號1至4所示之物，沒收；未扣案如附表六編號4所示之 │
 │    │      │物，應與王正任連帶沒收，如全部或一部不能沒收，連帶追徵其│
 │    │      │價額。未扣案共同販賣毒品所得新臺幣伍佰元，應與王正任連帶│
 │    │      │沒收，如全部或一部不能沒收，以其等財產連帶抵償之。      │
 │    │      │                                                        │
 ├──┼───┼────────────────────────────┤
 │15  │附表二│洪嘉聰共同販賣第一級毒品，處有期徒刑伍年，扣案如附表五編│
 │    │編號39│號1至4、附表六編號5所示之物，沒收；未扣案共同販賣毒品所 │
 │    │      │得新臺幣壹萬元，應與王正任連帶沒收，如全部或一部不能沒收│
 │    │      │，以其等財產連帶抵償之。                                │
 ├──┼───┼────────────────────────────┤
 │16  │附表二│洪嘉聰共同販賣第一級毒品，處有期徒刑伍年，扣案如附表五編│
 │    │編號40│號1至4、附表六編號5所示之物，沒收；未扣案共同販賣毒品所 │
 │    │      │得新臺幣壹萬玖仟元，應與王正任連帶沒收，如全部或一部不能│
 │    │      │沒收，以其等財產連帶抵償之。                            │
 ├──┼───┼────────────────────────────┤
 │17  │附表二│洪嘉聰共同販賣第一級毒品，處有期徒刑伍年，扣案如附表五編│
 │    │編號42│號1至4、附表六編號5所示之物，沒收；未扣案共同販賣毒品所 │
 │    │      │得新臺幣壹萬元，應與王正任連帶沒收，如全部或一部不能沒收│
 │    │      │，以其等財產連帶抵償之。                                │
 ├──┼───┼────────────────────────────┤
 │18  │附表二│洪嘉聰共同販賣第一級毒品，處有期徒刑伍年，扣案如附表五編│
 │    │編號43│號1至4、附表六編號5所示之物，沒收；未扣案共同販賣毒品所 │
 │    │      │得新臺幣壹萬元，應與王正任連帶沒收，如全部或一部不能沒收│
 │    │      │，以其等財產連帶抵償之。                                │
 ├──┼───┼────────────────────────────┤
 │19  │附表二│洪嘉聰共同販賣第一級毒品，處有期徒刑伍年，扣案如附表五編│
 │    │編號44│號1至4、附表六編號2所示之物，沒收；未扣案共同販賣毒品所 │
 │    │      │得新臺幣壹萬元，應與王正任連帶沒收，如全部或一部不能沒收│
 │    │      │，以其等財產連帶抵償之。                                │
 ├──┼───┼────────────────────────────┤
 │20  │附表二│洪嘉聰共同販賣第一級毒品，處有期徒刑伍年，扣案如附表五編│
 │    │編號46│號1至4、附表六編號2所示之物，沒收；未扣案共同販賣毒品所 │
 │    │      │得新臺幣壹萬元，應與王正任連帶沒收，如全部或一部不能沒收│
 │    │      │，以其等財產連帶抵償之。                                │
 ├──┼───┼────────────────────────────┤
 │21  │附表二│洪嘉聰共同販賣第一級毒品，處有期徒刑伍年，扣案如附表五編│
 │    │編號47│號1至4、附表六編號5所示之物，沒收；未扣案共同販賣毒品所 │
 │    │      │得新臺幣壹萬元，應與王正任連帶沒收，如全部或一部不能沒收│
 │    │      │，以其等財產連帶抵償之。                                │
 ├──┼───┼────────────────────────────┤
 │22  │附表二│洪嘉聰共同販賣第一級毒品，處有期徒刑伍年，扣案如附表五編│
 │    │編號51│號1至4、附表六編號2所示之物，沒收；未扣案共同販賣毒品所 │
 │    │      │得新臺幣壹萬玖仟元，應與王正任連帶沒收，如全部或一部不能│
 │    │      │沒收，以其等財產連帶抵償之。                            │
 └──┴───┴────────────────────────────┘
 ┌───────────────────────────────────┐
 │附表一(四)林足：                                                        │
 ├──┬───┬────────────────────────────┤
 │編號│事實  │主文                                                    │
 ├──┼───┼────────────────────────────┤
 │1   │附表二│林足共同販賣第一級毒品，處有期徒刑拾伍年陸月，扣案如附表│
 │    │編號2 │五編號1至4所示之物，沒收；未扣案如附表六編號1所示之物， │
 │    │      │應與王正任、楊人汀連帶沒收，如全部或一部不能沒收，連帶追│
 │    │      │徵其價額。未扣案共同販賣毒品所得新臺幣參仟元，應與王正任│
 │    │      │、楊人汀連帶沒收，如全部或一部不能沒收，以其等財產連帶抵│
 │    │      │償之。                                                  │
 │    │      │                                                        │
 ├──┼───┼────────────────────────────┤
 │2   │附表二│林足共同販賣第一級毒品，處有期徒刑拾伍年陸月，扣案如附表│
 │    │編號4 │五編號1至4所示之物，沒收；未扣案如附表六編號1所示之物， │
 │    │      │應與王正任連帶沒收，如全部或一部不能沒收，連帶追徵其價額│
 │    │      │。未扣案共同販賣毒品所得新臺幣參仟元，應與王正任連帶沒收│
 │    │      │，如全部或一部不能沒收，以其等財產連帶抵償之。          │
 │    │      │                                                        │
 ├──┼───┼────────────────────────────┤
 │3   │附表二│林足共同販賣第一級毒品，處有期徒刑拾伍年陸月，扣案如附表│
 │    │編號6 │五編號1至4所示之物，沒收；未扣案如附表六編號1所示之物， │
 │    │      │應與王正任、陳志賢連帶沒收，如全部或一部不能沒收，連帶追│
 │    │      │徵其價額。未扣案共同販賣毒品所得新臺幣參仟元，應與王正任│
 │    │      │、陳志賢連帶沒收，如全部或一部不能沒收，以其等財產連帶抵│
 │    │      │償之。                                                  │
 │    │      │                                                        │
 ├──┼───┼────────────────────────────┤
 │4   │附表二│林足共同販賣第一級毒品，處有期徒刑拾伍年陸月，扣案如附表│
 │    │編號7 │五編號1至4所示之物，沒收；未扣案如附表六編號1所示之物， │
 │    │      │應與王正任連帶沒收，如全部或一部不能沒收，連帶追徵其價額│
 │    │      │。未扣案共同販賣毒品所得新臺幣參仟元，應與王正任連帶沒收│
 │    │      │，如全部或一部不能沒收，以其等財產連帶抵償之。          │
 │    │      │                                                        │
 ├──┼───┼────────────────────────────┤
 │5   │附表二│林足共同販賣第一級毒品，處有期徒刑拾伍年陸月，扣案如附表│
 │    │編號8 │五編號1至4所示之物，沒收；未扣案如附表六編號1所示之物， │
 │    │      │應與王正任、陳志賢連帶沒收，如全部或一部不能沒收，連帶追│
 │    │      │徵其價額。未扣案共同販賣毒品所得新臺幣參仟元，應與王正任│
 │    │      │、陳志賢連帶沒收，如全部或一部不能沒收，以其等財產連帶抵│
 │    │      │償之。                                                  │
 │    │      │                                                        │
 ├──┼───┼────────────────────────────┤
 │6   │附表二│林足共同販賣第一級毒品，處有期徒刑拾伍年陸月，扣案如附表│
 │    │編號9 │五編號1至4所示之物，沒收；未扣案如附表六編號1所示之物， │
 │    │      │應與王正任連帶沒收，如全部或一部不能沒收，連帶追徵其價額│
 │    │      │。未扣案共同販賣毒品所得新臺幣參仟元，應與王正任連帶沒收│
 │    │      │，如全部或一部不能沒收，以其等財產連帶抵償之。          │
 │    │      │                                                        │
 ├──┼───┼────────────────────────────┤
 │7   │附表二│林足共同販賣第一級毒品，處有期徒刑拾伍年陸月，扣案如附表│
 │    │編號20│五編號1至4所示之物，沒收；未扣案如附表六編號1所示之物， │
 │    │      │應與王正任、陳志賢連帶沒收，如全部或一部不能沒收，連帶追│
 │    │      │徵其價額。未扣案共同販賣毒品所得新臺幣貳仟元，應與王正任│
 │    │      │、陳志賢連帶沒收，如全部或一部不能沒收，以其等財產連帶抵│
 │    │      │償之。                                                  │
 │    │      │                                                        │
 ├──┼───┼────────────────────────────┤
 │8   │附表二│林足共同販賣第一級毒品，處有期徒刑拾伍年陸月，扣案如附表│
 │    │編號31│五編號1至4所示之物，沒收；未扣案如附表六編號1所示之物， │
 │    │      │應與王正任、某真實年籍姓名不詳之成年男子連帶沒收，如全部│
 │    │      │或一部不能沒收，連帶追徵其價額。未扣案共同販賣毒品所得新│
 │    │      │臺幣參仟元，應與王正任、某真實年籍姓名不詳之成年男子連帶│
 │    │      │沒收，如全部或一部不能沒收，以其等財產連帶抵償之。      │
 │    │      │                                                        │
 ├──┼───┼────────────────────────────┤
 │9   │附表二│林足共同販賣第一級毒品，處有期徒刑拾伍年陸月，扣案如附表│
 │    │編號33│五編號1至4所示之物，沒收；未扣案如附表六編號1所示之物， │
 │    │      │應與王正任、洪嘉聰連帶沒收，如全部或一部不能沒收，連帶追│
 │    │      │徵其價額。未扣案共同販賣毒品所得新臺幣參仟元，應與王正任│
 │    │      │、洪嘉聰連帶沒收，如全部或一部不能沒收，以其等財產連帶抵│
 │    │      │償之。                                                  │
 │    │      │                                                        │
 └──┴───┴────────────────────────────┘
 ┌───────────────────────────────────┐
 │附表一(五)楊人汀:                                                       │
 ├──┬───┬────────────────────────────┤
 │編號│事實  │主文                                                    │
 ├──┼───┼────────────────────────────┤
 │1   │附表二│楊人汀共同販賣第一級毒品，累犯，處有期徒刑拾伍年陸月，扣│
 │    │編號1 │案如附表五編號1至4所示之物，沒收；未扣案如附表六編號1所 │
 │    │      │示之物，應與王正任連帶沒收，如全部或一部不能沒收，連帶追│
 │    │      │徵其價額。未扣案共同販賣毒品所得新臺幣參仟元，應與王正任│
 │    │      │連帶沒收，如全部或一部不能沒收，以其等財產連帶抵償之。  │
 │    │      │                                                        │
 ├──┼───┼────────────────────────────┤
 │2   │附表二│楊人汀共同販賣第一級毒品，累犯，處有期徒刑拾伍年陸月，扣│
 │    │編號2 │案如附表五編號1至4所示之物，沒收；未扣案如附表六編號1所 │
 │    │      │示之物，應與王正任、林足連帶沒收，如全部或一部不能沒收，│
 │    │      │連帶追徵其價額。未扣案共同販賣毒品所得新臺幣參仟元，應與│
 │    │      │王正任、林足連帶沒收，如全部或一部不能沒收，以其等財產連│
 │    │      │帶抵償之。                                              │
 │    │      │                                                        │
 ├──┼───┼────────────────────────────┤
 │3   │附表二│楊人汀共同販賣第一級毒品，累犯，處有期徒刑拾伍年陸月，扣│
 │    │編號3 │案如附表五編號1至4所示之物，沒收；未扣案如附表六編號1所 │
 │    │      │示之物，應與王正任連帶沒收，如全部或一部不能沒收，連帶追│
 │    │      │徵其價額。未扣案共同販賣毒品所得新臺幣參仟元，應與王正任│
 │    │      │連帶沒收，如全部或一部不能沒收，以其等財產連帶抵償之。  │
 │    │      │                                                        │
 ├──┼───┼────────────────────────────┤
 │4   │附表二│楊人汀共同販賣第一級毒品，累犯，處有期徒刑拾伍年陸月，扣│
 │    │編號5 │案如附表五編號1至4編號2所示之物，沒收；未扣案如附表六編 │
 │    │      │號1所示之物，應與王正任連帶沒收，如全部或一部不能沒收， │
 │    │      │連帶追徵其價額。未扣案共同販賣毒品所得新臺幣參仟元，應與│
 │    │      │王正任連帶沒收，如全部或一部不能沒收，以其等財產連帶抵償│
 │    │      │之。                                                    │
 │    │      │                                                        │
 ├──┼───┼────────────────────────────┤
 │5   │附表二│楊人汀共同販賣第一級毒品，累犯，處有期徒刑拾伍年陸月，扣│
 │    │編號30│案如附表五編號1至4所示之物，沒收；未扣案如附表六編號1所 │
 │    │      │示之物，應與王正任連帶沒收，如全部或一部不能沒收，連帶追│
 │    │      │徵其價額。未扣案共同販賣毒品所得新臺幣參仟元，應與王正任│
 │    │      │連帶沒收，如全部或一部不能沒收，以其等財產連帶抵償之。  │
 │    │      │                                                        │
 ├──┼───┼────────────────────────────┤
 │6   │附表二│楊人汀共同販賣第一級毒品，累犯，處有期徒刑拾伍年陸月，扣│
 │    │編號32│案如附表五編號1至4所示之物，沒收；未扣案如附表六編號1所 │
 │    │      │示之物，應與王正任連帶沒收，如全部或一部不能沒收，連帶追│
 │    │      │徵其價額。未扣案共同販賣毒品所得新臺幣參仟元，應與王正任│
 │    │      │連帶沒收，如全部或一部不能沒收，以其等財產連帶抵償之。  │
 │    │      │                                                        │
 └──┴───┴────────────────────────────┘
 附表二：
┌───────────────────────────────────┐
│甲、編號1-18販賣對象均為張美珠（販賣最早一次為99年5月4日，最晚一次為同│
│    年6 月20日）                                                      │
├─┬───┬────┬────┬────┬─────────┬────┤
│編│販賣  │販賣時間│販賣地點│販賣數量│販賣方法          │共同正犯│
│號│對象  │（民國）│        │及金額（│                  │        │
│  │      │        │        │新臺幣）│                  │        │
├─┼───┼────┼────┼────┼─────────┼────┤
│1 │張美珠│99年5月4│高雄市民│第一級毒│張美珠以其門號0952│王正任  │
│  │（起訴│日18時56│族路與明│品海洛因│700063 行動電話（ │楊人汀  │
│  │書附表│分稍後某│誠路上之│1/8錢共2│編號1至18張美珠均 │        │
│  │二編號│時      │「大樂」│包，價值│使用相同門號之行動│        │
│  │1）   │        │量販店  │3,000元 │電話，以下不再贅述│        │
│  │      │        │        │        │門號）撥打附表六編│        │
│  │      │        │        │        │號1所示之行動電話 │        │
│  │      │        │        │        │，與王正任聯絡購買│        │
│  │      │        │        │        │3,000元之第一級毒 │        │
│  │      │        │        │        │品海洛因事宜後，由│        │
│  │      │        │        │        │楊人汀到場交付海洛│        │
│  │      │        │        │        │因。              │        │
├─┼───┼────┼────┼────┼─────────┼────┤
│2 │張美珠│99年5月5│民族路與│第一級毒│張美珠以其行動電話│王正任  │
│  │（起訴│日17時53│明誠路上│品海洛因│撥打附表六編號1行 │林足    │
│  │書附表│分後某時│之「大樂│1/8錢1包│動電話，與林足聯絡│楊人汀  │
│  │二編號│日      │」旁邊麥│，價值  │購買3,000元之第一 │        │
│  │2）   │        │當勞附近│3,000 元│級毒品海洛因，由楊│        │
│  │      │        │        │        │人汀到場交付毒品。│        │
├─┼───┼────┼────┼────┼─────────┼────┤
│3 │張美珠│99年5月6│民族路與│第一級毒│張美珠以其行動電話│王正任  │
│  │（起訴│日18時46│明誠路上│品海洛因│撥打附表六編號1行 │楊人汀  │
│  │書附表│分許    │之「大樂│1/8錢共1│動電話，與王正任聯│        │
│  │二編號│        │」旁邊麥│包，價值│絡購買海洛因事宜，│        │
│  │3）   │        │當勞附近│3,000元 │嗣由楊人汀到場交付│        │
│  │      │        │        │        │海洛因。          │        │
├─┼───┼────┼────┼────┼─────────┼────┤
│4 │張美珠│99年5月8│停放在高│第一級毒│張美珠以其行動電話│王正任  │
│  │（起訴│日凌晨2 │雄縣鳳仁│品海洛因│分與使用附表六編號│林足    │
│  │書附表│時21分許│路與仁雄│1/8錢共1│1行動電話之王正任 │        │
│  │二編號│稍後某時│路張美珠│包，價值│聯絡購買海洛因事宜│        │
│  │4）   │        │住處附近│3,000元 │後（公訴人漏載），│        │
│  │      │        │之7-11便│        │王正任、林足駕車抵│        │
│  │      │        │利商店前│        │達，林足使用附表六│        │
│  │      │        │之王正任│        │編號1行動電話與張 │        │
│  │      │        │駕駛車上│        │美珠確認抵達交易地│        │
│  │      │        │        │        │點，張美珠乃到場，│        │
│  │      │        │        │        │由林足交付海洛因。│        │
├─┼───┼────┼────┼────┼─────────┼────┤
│5 │張美珠│99年5月1│在高雄市│第一級毒│張美珠以其行動電話│王正任  │
│  │（起訴│1日21時 │明誠路與│品海洛因│撥打附表六編號 1  │楊人汀  │
│  │書附表│11分後某│鼎山路之│1/8錢共1│所示行動電話，與楊│        │
│  │二編號│時      │全家便利│包，價值│人汀聯繫交易海洛因│        │
│  │5）   │        │商店    │3,000元 │地點等事宜後，由楊│        │
│  │      │        │        │        │人汀到場交付海洛因│        │
│  │      │        │        │        │。                │        │
├─┼───┼────┼────┼────┼─────────┼────┤
│6 │張美珠│99年5月1│高雄縣鳳│第一級毒│張美珠以其行動電話│王正任  │
│  │（起訴│3日20時5│山市經武│品海洛因│撥打附表六編號 1  │林足    │
│  │書附表│5分後某 │路與鳳松│1/8錢共1│所示行動電話與林足│陳志賢  │
│  │二編號│時      │路交岔口│包，價值│聯絡購買海洛因事宜│        │
│  │6）   │        │附之便利│3,000元 │後，由陳志賢到場交│        │
│  │      │        │商店    │        │付海洛因。        │        │
├─┼───┼────┼────┼────┼─────────┼────┤
│7 │張美珠│99年5 月│停放在高│第一級毒│張美珠以其行動電話│王正任  │
│  │（起訴│17日22時│雄縣鳳山│品海洛因│分與使用附表六編號│林足    │
│  │書附表│41分許稍│市○○街│1/8錢共1│1行動電話之王正任 │        │
│  │二編號│後某時  │之長青藥│包，價值│林足聯絡購買海洛因│        │
│  │7）   │        │局附近之│3,000元 │事宜後（公訴人漏載│        │
│  │      │        │王正任所│        │），林足復使用附表│        │
│  │      │        │駕駛之汽│        │六編號1行動電話與 │        │
│  │      │        │車上    │        │張美珠聯絡變更交易│        │
│  │      │        │        │        │地點，由王正任、林│        │
│  │      │        │        │        │足駕車到場，林足交│        │
│  │      │        │        │        │付海洛因。        │        │
├─┼───┼────┼────┼────┼─────────┼────┤
│8 │張美珠│99年5月 │停放在高│第一級毒│張美珠以其行動電話│王正任  │
│  │（起訴│23日22時│雄縣鳳山│品海洛因│撥打附表六編號1行 │陳志賢  │
│  │書附表│26分許  │市○○路│1/8錢共1│動電話與王正任聯絡│林足    │
│  │二編號│        │與仁雄路│包，價值│交易海洛因事宜後，│        │
│  │8）   │        │張美珠住│3,000元 │由陳志賢、林足駕車│        │
│  │      │        │處附近之│        │抵達，陳志賢以附表│        │
│  │      │        │陳志賢所│        │六編號1電話聯繫張 │        │
│  │      │        │駕駛汽車│        │美珠確認抵達交易地│        │
│  │      │        │上      │        │點，張美珠隨到場，│        │
│  │      │        │        │        │由林足交付海洛因。│        │
├─┼───┼────┼────┼────┼─────────┼────┤
│9 │張美珠│99年5 月│張美珠位│第一級毒│張美珠以其行動電話│王正任  │
│  │（起訴│25日20時│於高雄縣│品海洛因│撥打附表六編號1行 │林足    │
│  │書附表│04分許  │鳳山市鳳│1/8錢共1│動電話與王正任聯絡│        │
│  │二編號│        │仁路與仁│包，價值│交易海洛因事宜後（│        │
│  │9）   │        │雄路張美│3,000元 │公訴人漏載），由王│        │
│  │      │        │珠住處附│        │正任、林足駕車抵達│        │
│  │      │        │近之王正│        │，林足以附表六編號│        │
│  │      │        │任所駕駛│        │1行動電話聯繫張美 │        │
│  │      │        │之汽車上│        │珠抵達交易地點，張│        │
│  │      │        │        │        │美珠隨即到場，由林│        │
│  │      │        │        │        │足交付海洛因給張美│        │
│  │      │        │        │        │珠。              │        │
├─┼───┼────┼────┼────┼─────────┼────┤
│10│張美珠│99年6月1│高雄縣鳳│第一級毒│張美珠以其行動電話│王正任  │
│  │（起訴│3 日16時│山市武松│品海洛因│撥打附表六編號 2  │陳志賢  │
│  │書附表│48分後某│街附近之│1/8錢共1│行動電話，與陳志賢│        │
│  │二編號│時      │公園    │包，價值│聯絡購買海洛因事宜│        │
│  │10）  │        │        │3,000元 │後，由陳志賢到場交│        │
│  │      │        │        │        │付海洛因。        │        │
├─┼───┼────┼────┼────┼─────────┼────┤
│11│張美珠│99年6 月│在高雄縣│第一級毒│張美珠以其行動電話│王正任  │
│  │（起訴│16日20時│鳳山市經│品海洛因│撥打附表六編號2行 │陳志賢  │
│  │書附表│31分稍後│武路上新│1/8錢共1│動電話與王正任聯絡│        │
│  │二編號│某時    │鎮超市前│包，價值│購買海洛因事宜後，│        │
│  │11）  │        │        │3,000元 │由陳志賢到場交付海│        │
│  │      │        │        │        │洛因。            │        │
├─┼───┼────┼────┼────┼─────────┼────┤
│12│張美珠│99年6 月│高雄縣鳳│第一級毒│張美珠以其行動電話│王正任  │
│  │（起訴│18日18時│山市經武│品海洛因│撥打附表六編號2行 │陳志賢  │
│  │書附表│12分許  │路上新鎮│1/8錢共1│動電話與陳志賢聯絡│        │
│  │二編號│        │超市前  │包，價值│購買海洛因事宜後，│        │
│  │12）  │        │        │3,000元 │由陳志賢到場交付海│        │
│  │      │        │        │        │洛因。            │        │
├─┼───┼────┼────┼────┼─────────┼────┤
│13│張美珠│99年5 月│高雄市立│第一級毒│張美珠以其行動電話│王正任  │
│  │（起訴│19日15時│殯儀館大│品海洛因│撥打附表六編號 3  │洪嘉聰  │
│  │書附表│55分許  │門口    │1/8錢共1│行動電話與洪嘉聰聯│        │
│  │二邊編│        │        │包，價值│絡購買海洛因事宜後│        │
│  │號 13 │        │        │3,000元 │，由洪嘉聰到場交付│        │
│  │）    │        │        │        │海洛因。          │        │
├─┼───┼────┼────┼────┼─────────┼────┤
│14│張美珠│99年5 月│在高雄市│第一級毒│張美珠以其行動電話│王正任  │
│  │（起訴│20日19時│團管區大│品海洛因│撥打附表六編號3行 │洪嘉聰  │
│  │書附表│03 分許 │門      │1/8錢共1│動電話與洪嘉聰聯絡│        │
│  │二編號│        │        │包，價值│購買海洛因事宜後，│        │
│  │14）  │        │        │3,000元 │由洪嘉聰到場交付海│        │
│  │      │        │        │        │洛因。            │        │
├─┼───┼────┼────┼────┼─────────┼────┤
│15│張美珠│99年5 月│高雄縣鳳│第一級毒│張美珠以其行動電話│王正任  │
│  │（起訴│28日18時│林路上鳥│品海洛因│撥打附表六編號3行 │陳志賢  │
│  │書附表│27分後某│松派出所│1/8錢共1│動電話與陳志賢聯絡│洪嘉聰  │
│  │二編號│時      │旁之當勞│包，價值│購買海洛因事宜後，│        │
│  │15）  │        │        │3,000元 │因張美珠先抵達左列│        │
│  │      │        │        │        │約定地點，未見陳志│        │
│  │      │        │        │        │賢，乃再以其行動電│        │
│  │      │        │        │        │話撥打附表六編號3 │        │
│  │      │        │        │        │行動電話，洪嘉聰告│        │
│  │      │        │        │        │知陳志賢已出去一陣│        │
│  │      │        │        │        │子，要張美珠等一下│        │
│  │      │        │        │        │，嗣由陳志賢到場，│        │
│  │      │        │        │        │交付海洛因。      │        │
├─┼───┼────┼────┼────┼─────────┼────┤
│16│張美珠│99年5 月│高雄縣鳳│第一級毒│張美珠以其行動電話│王正任  │
│  │（起訴│31日20時│山市經武│品海洛因│撥打附表六編號3行 │陳志賢  │
│  │書附表│32分許  │路上新鎮│1/8錢共1│動電話與王正任聯絡│        │
│  │二編號│        │超市    │包，價值│購買海洛因事宜後，│        │
│  │16）  │        │        │3,000元 │嗣陳志賢以附表六編│        │
│  │      │        │        │        │號3行動電話撥打張 │        │
│  │      │        │        │        │美珠行動電話告知已│        │
│  │      │        │        │        │抵達，而由陳志賢到│        │
│  │      │        │        │        │場交付海洛因。    │        │
├─┼───┼────┼────┼────┼─────────┼────┤
│17│張美珠│99年6 月│高雄縣鳳│第一級毒│張美珠以其行動電話│王正任  │
│  │（起訴│16日11時│山市經武│品海洛因│撥打附表六編號4行 │陳志賢  │
│  │書附表│28分聯絡│路上新鎮│1/8錢共1│動電話與陳志賢聯絡│        │
│  │二編號│後至同日│超市    │包，價值│購毒事宜，嗣由陳志│        │
│  │17）  │11時53分│        │3,000元 │賢到場交付海洛因。│        │
│  │      │間張美珠│        │        │                  │        │
│  │      │撥打附表│        │        │                  │        │
│  │      │六編號4 │        │        │                  │        │
│  │      │電話向王│        │        │                  │        │
│  │      │正任抱怨│        │        │                  │        │
│  │      │重量不足│        │        │                  │        │
│  │      │之間某時│        │        │                  │        │
├─┼───┼────┼────┼────┼─────────┼────┤
│18│張美珠│99年6 月│高雄市團│第一級毒│張美珠以其行動電話│王正任  │
│  │（起訴│20日11時│管區    │品海洛因│撥打附表六編號 4行│洪嘉聰  │
│  │書附表│56 分許 │        │1/8錢共1│動電話聯絡洪嘉聰購│        │
│  │二編號│        │        │包，價值│買海洛因事宜後，由│        │
│  │18）  │        │        │3,000元 │洪嘉聰到場交付海洛│        │
│  │      │        │        │        │因。              │        │
├─┴───┴────┴────┴────┴─────────┴────┤
│乙、編號19-23販賣對象均為楊錫勇（販賣時間最早為99年5月20日，最末次為同│
│    年6月27日）                                                       │
├─┬───┬────┬────┬────┬─────────┬────┤
│19│楊錫勇│99年5 月│在高雄市│第一級毒│楊錫勇持用00000000│王正任  │
│  │（起訴│20日18時│大順二路│品海洛因│78 門號行動電話（ │洪嘉聰  │
│  │書附表│50分後某│與鼎山街│1/8錢共1│編號19至21及編號23│        │
│  │二編號│時許    │口之家樂│包，價值│，楊錫勇均使用相同│        │
│  │19）  │        │福      │3,500元 │門號之行動電話，以│        │
│  │      │        │        │        │下不再贅述門號）撥│        │
│  │      │        │        │        │打附表六編號3 之行│        │
│  │      │        │        │        │ 動電話與洪嘉聰聯 │        │
│  │      │        │        │        │絡購買海洛因事宜，│        │
│  │      │        │        │        │嗣由洪嘉聰到場交付│        │
│  │      │        │        │        │海洛因。          │        │
├─┼───┼────┼────┼────┼─────────┼────┤
│20│楊錫勇│99年5 月│停放在高│第一級毒│陳志賢、林足先以附│王正任  │
│  │（起訴│23日22時│雄市三民│品海洛因│表六編號 1 行動電 │陳志賢  │
│  │書附表│45分電話│區○○路│1包，價 │話撥打楊錫勇之行動│林足    │
│  │二編號│通知抵達│219之楊 │值2,000 │電話聯絡交易海洛因│        │
│  │20）  │後稍後某│錫勇住處│元（公訴│事宜，由陳志賢開車│        │
│  │      │時      │附近之水│人誤載為│載著林足抵達左述約│        │
│  │      │        │果店前之│3500元）│定交易地點時，再由│        │
│  │      │        │陳志賢駕│        │陳志賢以附表六編號│        │
│  │      │        │駛之汽車│        │1行動電話聯繫楊錫 │        │
│  │      │        │內      │        │勇抵達交易地點，楊│        │
│  │      │        │        │        │錫勇隨後到場，而由│        │
│  │      │        │        │        │林足交付海洛因。  │        │
├─┼───┼────┼────┼────┼─────────┼────┤
│21│楊錫勇│99年5 月│在鳳山市│第一級毒│楊錫勇以其行動電話│王正任  │
│  │（起訴│26日9時8│經武路附│品海洛因│撥打附表六編號1行 │陳志賢  │
│  │書附表│分抵達後│近某超市│1/8錢1包│動電話與王正任聯絡│        │
│  │二編號│某時    │        │，價值  │交易海洛因事宜，嗣│        │
│  │21）  │        │        │3,500元 │陳志賢到場，再與楊│        │
│  │      │        │        │        │錫勇以附表六編號1 │        │
│  │      │        │        │        │行動電話聯繫楊錫勇│        │
│  │      │        │        │        │告知已抵達，楊錫勇│        │
│  │      │        │        │        │隨後抵達，而由陳志│        │
│  │      │        │        │        │賢交付海洛因。    │        │
├─┼───┼────┼────┼────┼─────────┼────┤
│22│楊錫勇│99年6 月│在高雄市│第一級毒│楊錫勇以借用之0987│王正任  │
│  │（起訴│18日11時│鼎山街與│品海洛因│776390 門號行動電 │洪嘉聰  │
│  │書附表│29分後某│大順路口│1/8錢1包│話撥打附表六編號  │        │
│  │二編號│時      │之家樂福│，價值  │4 行動電話與洪嘉聰│        │
│  │22）  │        │        │3,500 元│聯絡購買海洛因事宜│        │
│  │      │        │        │        │，嗣洪嘉聰到場，再│        │
│  │      │        │        │        │與楊錫勇以同上行動│        │
│  │      │        │        │        │電話聯繫通知抵達，│        │
│  │      │        │        │        │楊錫勇隨到場，由洪│        │
│  │      │        │        │        │嘉聰交付海洛因。  │        │
│  │      │        │        │        │                  │        │
├─┼───┼────┼────┼────┼─────────┼────┤
│23│楊錫勇│99年6 月│在鳳山市│第一級毒│楊錫勇以其行動電話│王正任  │
│  │（起訴│27日7時 │經武路、│品海洛因│撥打附表六編號2行 │陳志賢  │
│  │書附表│35分電話│建國路  │1包，價 │動電話與陳志賢聯繫│        │
│  │二編號│通知抵達│7-11（公│值 2,000│購買海洛因事宜，嗣│        │
│  │23）  │後某時許│訴人誤載│元      │陳志賢到場，再與楊│        │
│  │      │        │為超市）│        │錫勇以同上行動電話│        │
│  │      │        │        │        │聯繫通知抵達，楊錫│        │
│  │      │        │        │        │勇隨到場，由陳志賢│        │
│  │      │        │        │        │交付海洛因。      │        │
├─┴───┴────┴────┴────┴─────────┴────┤
│丙、編號24-29販賣對象為王明成（販賣時間最早為99年5月8日，最末次為同年6│
│    月15日）                                                          │
├─┬───┬────┬────┬────┬────────┬─────┤
│24│王明成│99年5月8│王正任位│第一級毒│王明成以00000000│王正任    │
│  │（起訴│日19時40│於鳳山市│品海洛因│89 門號行動電話 │某真實年籍│
│  │書附表│分許稍後│武松街16│1/8錢1包│（編號24至29王明│姓名不詳姓│
│  │二編號│某時    │1 號 2樓│，價值  │成均使用相同門號│名之成年男│
│  │24）  │        │住處樓下│3,000 元│之行動電話，以下│子        │
│  │      │        │        │        │不再贅述門號）撥│          │
│  │      │        │        │        │打附表六編號1之 │          │
│  │      │        │        │        │行動電話，與王正│          │
│  │      │        │        │        │任聯絡購買海洛因│          │
│  │      │        │        │        │事宜，嗣由某真實│          │
│  │      │        │        │        │年籍姓名不詳成年│          │
│  │      │        │        │        │男子交付海洛因。│          │
├─┼───┼────┼────┼────┼────────┼─────┤
│25│王明成│99年5 月│王正任位│第一級毒│王明成以其行動電│王正任    │
│  │（起訴│17日4時 │於鳳山市│品海洛因│話撥打附表六編號│陳志賢    │
│  │書附表│45分後某│武松街16│1/8錢1包│1之行動電話與王 │          │
│  │二編號│時許    │1 號 2樓│，價值  │正任聯絡購買海洛│          │
│  │25）  │        │住處樓下│3,000 元│因事宜，隨由陳志│          │
│  │      │        │        │        │賢交付海洛因。  │          │
├─┼───┼────┼────┼────┼────────┼─────┤
│26│王明成│99年5 月│高雄市左│第一級毒│王明成以其行動電│王正任    │
│  │（起訴│18日零時│營區新中│品海洛因│話撥打附表六編號│陳志賢    │
│  │書附表│許      │街91號王│1/8錢1包│1行動電話與王正 │          │
│  │二編號│        │明成住處│，價值  │任聯絡購買海洛因│          │
│  │26）  │        │        │3,000 元│毒事宜，嗣王正任│          │
│  │      │        │        │        │與陳志賢開車到場│          │
│  │      │        │        │        │，並由陳志賢交付│          │
│  │      │        │        │        │海洛因。        │          │
├─┼───┼────┼────┼────┼────────┼─────┤
│27│王明成│99年5 月│高雄市龍│第一級毒│王明成以其行動電│王正任    │
│  │（起訴│20日19時│華國中前│品海洛因│話撥打附表六編號│洪嘉聰    │
│  │書附表│10分電話│        │1/8錢1包│1 行動電話與王正│          │
│  │二編號│聯繫告知│        │，價值  │任聯絡購買海洛因│          │
│  │27）  │抵達後某│        │3,000 元│事宜，嗣洪嘉聰到│          │
│  │      │時      │        │        │場，以附表六編號│          │
│  │      │        │        │        │3行動電話與王明 │          │
│  │      │        │        │        │成電話聯繫告知抵│          │
│  │      │        │        │        │達後變更交易地點│          │
│  │      │        │        │        │，由洪嘉聰到場交│          │
│  │      │        │        │        │付海洛因。      │          │
├─┼───┼────┼────┼────┼────────┼─────┤
│28│王明成│99年6 月│高雄市大│第一級毒│王明成以其行動電│王正任    │
│  │（起訴│13日18時│順二路與│品海洛因│話撥打附表六編號│陳志賢    │
│  │書附表│27分電話│鼎山路交│1/8錢1包│2 行動電話與陳志│洪嘉聰    │
│  │二編號│聯絡交易│叉路口之│，價值  │賢聯絡購買海洛因│          │
│  │28）  │後某時  │家樂福  │2,800 元│事宜，嗣由洪嘉聰│          │
│  │      │        │        │        │到場，交付海洛因│          │
│  │      │        │        │        │。              │          │
├─┼───┼────┼────┼────┼────────┼─────┤
│29│王明成│99年6 月│在高雄市│第一級毒│王明成以其行動電│王正任    │
│  │（起訴│15日23時│自由路與│品海洛因│話撥打附表六編號│陳志賢    │
│  │書附表│16分後某│新莊仔路│1/8錢1包│2 行動電話與王正│          │
│  │二編號│時許    │口之便利│，價值  │任聯絡購買海洛因│          │
│  │29）  │        │商店    │3,000 元│事宜，嗣陳志賢、│          │
│  │      │        │        │        │王正任先後以附表│          │
│  │      │        │        │        │六編號2行動電話 │          │
│  │      │        │        │        │與王明成聯繫約定│          │
│  │      │        │        │        │交易地點、確認陳│          │
│  │      │        │        │        │志賢已抵達交易地│          │
│  │      │        │        │        │點等，而由陳志賢│          │
│  │      │        │        │        │交付海洛因。    │          │
├─┴───┴────┴────┴────┴────────┴─────┤
│丁、編號30-37販賣對象為楊宛臻（販賣時間最早為99年5月5日，最末次為同年6│
│    月25日）                                                          │
├─┬───┬────┬────┬────┬────────┬─────┤
│30│楊宛臻│99年5月5│高雄市新│第一級毒│楊宛臻以其092701│王正任    │
│  │（起訴│日7時8分│興區七賢│品海洛因│0380 門號之行動 │楊人汀    │
│  │書附表│後某時  │二路楊宛│1/8錢1包│電話（編號30至37│          │
│  │二編號│        │臻住處  │，價值  │楊宛臻均使用相同│          │
│  │30）  │        │        │3,000 元│門號之行動電話，│          │
│  │      │        │        │        │以下不再贅述門號│          │
│  │      │        │        │        │）撥打附表六編號│          │
│  │      │        │        │        │1行動電話與王正 │          │
│  │      │        │        │        │任聯絡購買海洛因│          │
│  │      │        │        │        │事宜後，由楊人汀│          │
│  │      │        │        │        │到場交付海洛因。│          │
│  │      │        │        │        │                │          │
├─┼───┼────┼────┼────┼────────┼─────┤
│31│楊宛臻│99年5月8│高雄市新│第一級毒│楊宛臻以其行動電│王正任    │
│  │（起訴│日16時02│興區七賢│品海洛因│話撥打使用附表六│林足      │
│  │書附表│分後某時│二路楊宛│1/8錢1包│編號1行動電話先 │某年籍姓名│
│  │二編  │        │臻住處  │，價值  │後與林足、王正任│不詳之成年│
│  │31）  │        │        │3,000 元│聯絡購買海洛因事│人        │
│  │      │        │        │        │宜，嗣由某不知年│          │
│  │      │        │        │        │籍姓名之成年人到│          │
│  │      │        │        │        │場交付海洛因。  │          │
├─┼───┼────┼────┼────┼────────┼─────┤
│32│楊宛臻│99 年 5 │高雄市新│第一級毒│楊宛臻以其行動電│王正任    │
│  │（起訴│月 13 日│興區七賢│品海洛因│話與使用附表六編│楊人汀    │
│  │書附表│8 時 35 │二路楊宛│1/8錢1包│號 1 行動電話之 │          │
│  │二編號│分後某時│臻住處  │，價值  │林足聯絡購買海洛│          │
│  │32）  │        │        │3,000 元│因事宜後，由楊人│          │
│  │      │        │        │        │汀到場交付海洛因│          │
│  │      │        │        │        │。              │          │
├─┼───┼────┼────┼────┼────────┼─────┤
│33│楊宛臻│99年5 月│高雄市新│第一級毒│楊宛臻以其行動電│王正任    │
│  │（起訴│17日17時│興區七賢│品海洛因│話撥打使用附表六│林足      │
│  │書附表│29分後某│二路楊宛│1/8錢1包│編號 1 行動電話 │洪嘉聰    │
│  │二編  │時      │臻住處  │，價值  │之林足聯絡購買海│          │
│  │33）  │        │        │3,000元 │洛因事宜，嗣由洪│          │
│  │      │        │        │        │嘉聰到場交付海洛│          │
│  │      │        │        │        │因。            │          │
├─┼───┼────┼────┼────┼────────┼─────┤
│34│楊宛臻│99年5 月│高雄市新│第一級毒│楊宛臻以其使用之│王正任    │
│  │（起訴│31日12時│興區七賢│品海洛因│行動電話撥打附表│洪嘉聰    │
│  │書附表│09分後某│二路楊宛│1/8錢1包│六編號 1 行動電 │          │
│  │二編號│時      │臻住處  │，價值  │話，與王正任所聯│          │
│  │34）  │        │        │3,000 元│絡購買海洛因事宜│          │
│  │      │        │        │        │，嗣由洪嘉聰到場│          │
│  │      │        │        │        │交付海洛因。    │          │
├─┼───┼────┼────┼────┼────────┼─────┤
│35│楊宛臻│99年6 月│高雄市新│第一級毒│楊宛臻以其行動電│王正任    │
│  │（起訴│11日20時│興區七賢│品海洛因│話撥打附表六編號│洪嘉聰    │
│  │書附表│57分後某│二路楊宛│1/8錢1包│4 行動電話與洪嘉│          │
│  │二編號│時      │臻住處  │，價值  │聰聯絡購買海洛因│          │
│  │35）  │        │        │3,000 元│事宜，嗣由到場洪│          │
│  │      │        │        │        │嘉聰交付海洛因。│          │
├─┼───┼────┼────┼────┼────────┼─────┤
│36│楊宛臻│99年6 月│高雄市新│第一級毒│楊宛臻使用行動電│王正任    │
│  │（起訴│16日5 時│興區七賢│品海洛因│話與使用附表六編│洪嘉聰    │
│  │書附表│47分後後│二路楊宛│1/8錢1包│號 4 行動電話之 │          │
│  │二編號│某時許  │臻住處  │，價值  │洪嘉聰聯絡約定購│          │
│  │36）  │        │        │3,000 元│買海洛因、抵達交│          │
│  │      │        │        │        │易地點等事宜後，│          │
│  │      │        │        │        │由洪嘉聰交付海洛│          │
│  │      │        │        │        │因。            │          │
├─┼───┼────┼────┼────┼────────┼─────┤
│37│楊宛臻│99年6 月│高雄市新│第一級毒│楊宛臻以其行動電│王正任    │
│  │（起訴│25日14時│興區七賢│品海洛因│話撥打附表六編號│洪嘉聰    │
│  │書附表│02電話聯│二路楊宛│1/8錢1包│4 行動電話與王正│          │
│  │二編號│洛購買海│臻住處  │，價值  │任聯絡購買海洛因│          │
│  │37）  │洛因事宜│        │3,000 元│事宜後，由洪嘉聰│          │
│  │      │後某時  │        │        │到場交付海洛因。│          │
├─┴───┴────┴────┴────┴────────┴─────┤
│戊、編號38販賣對象為莊學秀                                            │
├─┬───┬────┬────┬────┬────────┬─────┤
│38│莊學秀│99年6 月│在明誠路│第一級毒│莊學秀以其091003│王正任    │
│  │（起訴│19日20時│與鼎山街│品海洛因│2284 門號之行動 │洪嘉聰    │
│  │書附表│24 分後 │口      │（少於  │電話撥打附表六編│          │
│  │二編號│某時    │        │1/8 錢）│號 4 行動電話與 │          │
│  │38）  │        │        │1 包，價│洪嘉聰聯絡購買海│          │
│  │      │        │        │值 500元│洛因事宜後，由洪│          │
│  │      │        │        │        │嘉聰到場交付海洛│          │
│  │      │        │        │        │因。            │          │
├─┴───┴────┴────┴────┴────────┴─────┤
│己、編號39-51販賣對象為陳淳志                                         │
│                                                                      │
├─┬───┬────┬────┬────┬────────┬─────┤
│39│陳淳志│99年6 月│高雄市鼎│第一級毒│陳淳志以00000000│王正任    │
│  │（追加│4日下午3│山路與大│品海洛因│80 號行動電話（ │洪嘉聰    │
│  │起訴書│時37分後│順路的家│半錢1包 │編號39、41至51陳│          │
│  │附表編│某時許  │樂福大賣│，價值  │淳志使用之行動電│          │
│  │號1） │        │場附近  │10,000元│話門號均相同，以│          │
│  │      │        │        │        │下不再贅述門號）│          │
│  │      │        │        │        │與使用附表六編號│          │
│  │      │        │        │        │5行動電話之洪嘉 │          │
│  │      │        │        │        │聰聯絡購買海洛因│          │
│  │      │        │        │        │事宜，嗣由洪嘉聰│          │
│  │      │        │        │        │到場交付毒品。  │          │
│  │      │        │        │        │                │          │
│  │      │        │        │        │                │          │
├─┼───┼────┼────┼────┼────────┼─────┤
│40│陳淳志│99年6 月│高雄市鼎│第一級毒│陳淳志以00000000│王正任    │
│  │（追加│5日下午5│山路與大│品海洛因│69、0000000000  │洪嘉聰    │
│  │起訴書│時09分時│順路的家│1錢1包，│號行動電話與持用│          │
│  │附表編│許      │樂福大賣│價值    │即附表六編號5行 │          │
│  │號2） │        │場附近  │19,500元│動電話之洪嘉聰聯│          │
│  │      │        │        │        │繫商議購買海洛因│          │
│  │      │        │        │        │、抵達交易現場事│          │
│  │      │        │        │        │宜後，由洪嘉聰交│          │
│  │      │        │        │        │付海洛因。      │          │
├─┼───┼────┼────┼────┼────────┼─────┤
│41│陳淳志│99年6 月│高雄市鳳│第一級毒│陳淳志以其行動電│王正任    │
│  │（追加│6日下午2│山區武松│品海洛因│話與使用附表六編│          │
│  │起訴書│時許    │街 161  │1包（半 │號 2 行動電話之 │          │
│  │附表編│        │號 2 樓 │錢）價值│王正任聯繫商議購│          │
│  │號 3）│        │王正任住│10,000元│買海洛因毒事宜後│          │
│  │      │        │處      │        │，由王正任交付海│          │
│  │      │        │        │        │洛因。          │          │
├─┼───┼────┼────┼────┼────────┼─────┤
│42│陳淳志│99年6 月│陳淳志位│第一級毒│陳淳志以其行動電│王正任    │
│  │（追加│6日晚上1│於高雄市│品海洛因│話與持用附表六編│洪嘉聰    │
│  │起訴書│0時11分 │左營區勝│1包（半 │號 5 行動電話之 │          │
│  │附表編│後稍後某│利路43  │錢）價值│洪嘉聰商議購買海│          │
│  │號4） │時許    │巷39號住│10,000元│洛因事宜後，由洪│          │
│  │      │        │巷口處  │        │嘉聰到場交付海洛│          │
│  │      │        │        │        │因。            │          │
├─┼───┼────┼────┼────┼────────┼─────┤
│43│陳淳志│99年6 月│高雄市十│第一級毒│陳淳志以其行動電│王正任    │
│  │（追加│7日19時 │全路與民│品海洛因│話與持用附表六編│洪嘉聰    │
│  │起訴書│稍後某時│族路附近│1包（半 │號5行動電話之洪 │          │
│  │附表編│        │保安宮  │錢）價值│嘉聰商議購買海洛│          │
│  │號5） │        │        │10,000元│因事宜後，由洪嘉│          │
│  │      │        │        │        │聰到場交付海洛因│          │
├─┼───┼────┼────┼────┼────────┼─────┤
│44│陳淳志│99 年 6 │在高雄市│第一級毒│陳淳志以其行動電│王正任    │
│  │（追加│月8日17 │十全路與│品海洛因│話與持用附表六編│洪嘉聰    │
│  │起訴書│時10分後│民族路附│1包（半 │號5行動電話之洪 │          │
│  │附表編│稍後某時│近保安宮│錢）價值│嘉聰商議購買海洛│          │
│  │號6） │        │        │10,000元│因事宜後，由洪嘉│          │
│  │      │        │        │        │聰到場交付海洛因│          │
│  │      │        │        │        │。              │          │
├─┼───┼────┼────┼────┼────────┼─────┤
│45│陳淳志│99 年 6 │在陳淳志│第一級毒│陳淳志以其行動電│王正任    │
│  │（追加│月11日下│位於高雄│品海洛因│話與持用附表六編│陳志賢    │
│  │起訴書│午1、2時│市左營區│1包（半 │號2行動電話之王 │          │
│  │附表編│許      │勝利路43│錢）價值│正任商議購毒事宜│          │
│  │號7） │        │巷39 號 │10,000元│後，由陳志賢到場│          │
│  │      │        │住巷口處│        │交付海洛因。    │          │
├─┼───┼────┼────┼────┼────────┼─────┤
│46│陳淳志│99 年 6 │在陳淳志│第一級毒│陳淳志以其行動電│王正任    │
│  │（追加│月 11 日│位於高雄│品海洛因│話與持用附表六編│洪嘉聰    │
│  │起訴書│晚上10時│市左營區│1包（半 │號2行動電話之王 │          │
│  │附表編│許（公訴│勝利路43│錢）價值│正任商議購毒事宜│          │
│  │號8） │人誤載為│巷39 號 │10,000元│，由洪嘉聰到場交│          │
│  │      │11、12時│住巷口處│        │付海洛因。      │          │
│  │      │）      │        │        │                │          │
├─┼───┼────┼────┼────┼────────┼─────┤
│47│陳淳志│99 年 6 │高雄市鼎│第一級毒│陳淳志以其行動電│王正任    │
│  │（追加│月 13 日│山路與大│品海洛因│話與持用附表六編│洪嘉聰    │
│  │起訴書│上午11時│順路的家│1包（半 │號5行動電話之洪 │          │
│  │附表編│26分稍後│樂福大賣│錢）價值│嘉聰商議購買海洛│          │
│  │號9） │某時許  │場附近  │10,000元│因事宜後，嗣由洪│          │
│  │      │        │        │        │嘉聰到場交付海洛│          │
│  │      │        │        │        │因。            │          │
│  │      │        │        │        │                │          │
├─┼───┼────┼────┼────┼────────┼─────┤
│48│陳淳志│99年6 月│在陳淳志│第一級毒│陳淳志以其行動電│王正任    │
│  │（追加│13日晚上│位於高雄│品海洛因│話與持用附表六編│陳志賢    │
│  │起訴書│10時01分│市左營區│1包（半 │號2行動電話之王 │          │
│  │附表編│至10時51│勝利路43│錢）價值│正任商議購買海洛│          │
│  │號10）│分間某時│巷39 號 │10,000元│因事宜，嗣由陳志│          │
│  │      │許      │住巷口處│        │賢到場交付海洛因│          │
│  │      │        │        │        │予陳淳志指定之曾│          │
│  │      │        │        │        │惠憑（陳淳志女友│          │
│  │      │        │        │        │）。            │          │
├─┼───┼────┼────┼────┼────────┼─────┤
│49│陳淳志│99年6 月│在陳淳志│第一級毒│陳淳志以其行動電│王正任    │
│  │（追加│15日19時│位於高雄│品海洛因│話與持用附表六編│陳志賢    │
│  │起訴書│19分稍後│市左營區│1包（1錢│號2行動電話之王 │          │
│  │附表編│某時（公│勝利路43│）價值19│正任商議購買海洛│          │
│  │號11）│訴人誤載│巷39 號 │,000元  │因事宜，嗣由陳志│          │
│  │      │為17時58│住巷口處│        │賢到場交付海洛因│          │
│  │      │分）    │        │        │。              │          │
├─┼───┼────┼────┼────┼────────┼─────┤
│50│陳淳志│99年6 月│在高雄市│第一級毒│陳淳志以其行動電│王正任    │
│  │（追加│18日18時│高雄醫學│品海洛因│話與持用附表六編│陳志賢    │
│  │起訴書│6分稍後 │大學附近│1包（半 │號2行動電話之王 │          │
│  │附表編│某時許  │        │錢）價值│正任商議購買海洛│          │
│  │號12）│        │        │10,000元│因、甲基安非他命│          │
│  │      │        │        │及第二級│事宜後，由陳志賢│          │
│  │      │        │        │毒品甲基│到場交付海洛因、│          │
│  │      │        │        │安非他命│甲基安非他命。  │          │
│  │      │        │        │1包（半 │                │          │
│  │      │        │        │錢）價值│                │          │
│  │      │        │        │5,000 元│                │          │
├─┼───┼────┼────┼────┼────────┼─────┤
│51│陳淳志│99年6 月│在陳淳志│第一級毒│陳淳志以其行動電│王正任    │
│  │（追加│21日下午│位於高雄│品海洛因│話與持用即附表六│洪嘉聰    │
│  │起訴書│17時22分│市左營區│1包（1錢│編號2行動電話之 │          │
│  │附表編│稍後某時│勝利路43│）價值19│王正任商議購買海│          │
│  │號13）│        │巷39 號 │,000元  │洛因事宜，並由洪│          │
│  │      │        │住巷口處│        │嘉聰到場交付海洛│          │
│  │      │        │        │        │因。            │          │
└─┴───┴────┴────┴────┴────────┴─────┘
 附表三：譯文
┌─┬───────┬───────────────────┬──┬───┐
│編│電話號碼      │時間；譯文內容                        │出處│相關犯│
│號│              │                                      │    │罪事實│
├─┼───────┼───────────────────┼──┼───┤
│1 │張美珠（【乙】│【99年5月5日17時46分09秒】          │偵二│附表二│
│  │行動電話號碼  │甲：喂～                              │卷第│編號2 │
│  │0000000000）  │乙：喂～嫂啊～我要做一個～            │39  │      │
│  │              │甲：一個喔～                          │反頁│      │
│  │              │乙：嗯～                              │    │      │
│  │林足（【甲】  │甲：大樂吼～                          │    │      │
│  │行動電話號碼  │乙：吼。                              │    │      │
│  │0000000000，即├───────────────────┼──┤      │
│  │附表六編號1） │【99年5月5日17時53分23秒】          │偵二│      │
│  │              │乙：嫂啊～我到了～                    │卷第│      │
│  │              │甲：他馬上到～伊已經出門了～          │39  │      │
│  │              │乙：喔好～                            │反頁│      │
├─┼───────┼───────────────────┼──┼───┤
│2 │張美珠（【乙】│【99年 5 月 7日 22 時  53分 44 秒】 │偵二│附表二│
│  │行動電話號碼  │甲：喂～                              │卷第│編號4 │
│  │0000000000）  │乙：兄阿～要找你（買毒品），你有沒有辦│45頁│      │
│  │              │    法出門。                          │    │      │
│  │王正任（【甲】│甲：有辦法去那麼遠～                  │    │      │
│  │行動電話號碼  │乙：要不然要去哪裡～                  │    │      │
│  │0000000000，即│甲：因為他們（哥阿手下毒販）騎摩托車而│    │      │
│  │附表六編號1） │    已～                              │    │      │
│  │              │乙：他們騎摩托車而已喔～沒啦～我是說能│    │      │
│  │              │    不能直接找你～                    │    │      │
│  │              │…                                    │    │      │
│  ├───────┼───────────────────┼──┤      │
│  │張美珠（【乙】│【99年5月8日02時21分41秒】          │偵二│      │
│  │行動電話號碼  │乙：喂～                              │卷第│      │
│  │0000000000）  │甲: 秀啊～起來啊ㄛ～到了!             │45  │      │
│  │林足（【甲】  │乙：喔好，好好～                      │頁  │      │
│  │行動電話號碼  │                                      │    │      │
│  │0000000000，附│                                      │    │      │
│  │表六編號1）   │                                      │    │      │
├─┼───────┼───────────────────┼──┼───┤
│3 │張美珠（【乙】│【99年05月13日20時55分13秒】        │偵二│附表二│
│  │行動電話號碼  │甲：喂～                              │卷第│編號6 │
│  │0000000000）  │乙：嫂阿～我要過去找你！              │68  │      │
│  │              │甲：那我叫少年ㄟ過去好嗎？            │反頁│      │
│  │林足（【甲】  │乙：這樣我20分就到了！                │    │      │
│  │行動電話號碼  │甲：20分就到！不同人喔。              │    │      │
│  │0000000000，即│乙：這樣他知道我在哪裡嗎？            │    │      │
│  │附表六編號1） │甲：這樣，我叫他打給你叫他跟你約！    │    │      │
│  │              │乙：好！                              │    │      │
│  ├───────┼───────────────────┼──┤      │
│  │張美珠（【乙】│【99年05月13日21時04分23秒】        │    │      │
│  │行動電話號碼  │                                      │    │      │
│  │0000000000）  │乙：嫂阿！                            │    │      │
│  │              │甲：秀阿！                            │    │      │
│  │林足（【甲】行│乙：阿！你有叫人打電話給我嗎？        │    │      │
│  │動電話號碼0987│甲：我跟你說，因為他騎摩托車回去換車。│    │      │
│  │880428，即附表│乙：蛤～                              │    │      │
│  │六編號1）     │甲：伊回去換車！伊回去換車時會打給你！│    │      │
│  │              │乙：喔！伊回去換車！換好會打給我嗎？  │    │      │
│  │              │甲：嗯！                              │    │      │
│  │              │乙：喔～好啦！                        │    │      │
│  │              │甲：一下子而已！                      │    │      │
├─┼───────┼───────────────────┼──┼───┤
│4 │張美珠（【乙】│【99年05 月17日21 時39分59 秒】     │偵二│附表二│
│  │行動電話號碼  │甲：喂～                              │卷第│編號7 │
│  │0000000000）  │乙：兄喔～你有要出門嗎？              │78頁│      │
│  │              │甲：嗯！等一下！                      │    │      │
│  │王正任（【甲】│乙：等ㄟ喔～要往我們這裡嗎？          │    │      │
│  │行動電話號碼  │甲：要往大樂那裡。                    │    │      │
│  │0000000000，即│乙：你要往大樂那裡喔！                │    │      │
│  │附表六編號1） │甲：嗯！                              │    │      │
│  │              │乙：哇～看你要沒有辦法往這邊過來！    │    │      │
│  │              │甲：要往大樂那邊去！                  │    │      │
│  │              │乙：要往大樂那邊去喔！這樣喔！這個時間│    │      │
│  │              │    阿你現沒在鄉下喔！                │    │      │
│  │              │甲：我們現在要過去那邊！              │    │      │
│  │              │乙：你現要過去那邊喔！                │    │      │
│  │              │甲：嗯！                              │    │      │
│  │              │乙：這樣喔！如要等你回來要很晚就對了。│    │      │
│  │              │甲：嗯！跑一下！                      │    │      │
│  │              │乙：好啦。                            │    │      │
│  │              ├───────────────────┼──┤      │
│  │              │【99年05 月17日21 時47分49 秒】     │偵二│      │
│  │              │甲：喂～                              │卷第│      │
│  │              │乙：喂～兄ㄟ你說要過去，差不多要多久到│78  │      │
│  │              │    那？                              │反頁│      │
│  │              │甲：過去加油站還是哪裡？              │    │      │
│  │              │乙：過加油站還是怎樣！                │    │      │
│  │              │甲：不然我跟你講，以前我們約的那裡！！│    │      │
│  │              │乙：哪裡？                            │    │      │
│  │              │甲：以前我們約的那裡！                │    │      │
│  │              │乙：以前我們約的那裡！                │    │      │
│  │              │甲：嗯阿，加油站那裡。                │    │      │
│  │              │乙：喔消防車那個加油站喔！嗯！你到那裡│    │      │
│  │              │    多久？                            │    │      │
│  │              │甲：差不多 12 分。                    │    │      │
│  │              │乙：我差不多 15-20分到。              │    │      │
│  │              │甲：好！                              │    │      │
│  │              │乙：這樣我馬上出門。                  │    │      │
│  │              │甲：好！                              │    │      │
│  ├───────┼───────────────────┼──┤      │
│  │張美珠（【乙  │【99年05 月17日22 時37分04 秒】     │偵二│      │
│  │】行動電話號碼│乙：喂～                              │卷第│      │
│  │0000000000）  │甲：喂，秀阿，我在加油站怎麼沒看到你！│79  │      │
│  │              │乙：我現在在加油站，直直我在金鼎路那裡│頁  │      │
│  │林足（【甲】  │    ！                                │    │      │
│  │行動電話號碼  │甲：金鼎路！                          │    │      │
│  │0000000000，即│乙：嗯。                              │    │      │
│  │附表六編號1） │甲：鼎中街跟金鼎路。                  │    │      │
│  │              │乙：嗯！                              │    │      │
│  │              │甲：鼎中街跟金鼎路。                  │    │      │
│  │              │乙：嗯。我在這個路角，這邊有一個籃球場│    │      │
│  │              │    。                                │    │      │
│  │              │甲：喔～這邊有一個籃球場喔！          │    │      │
│  │              │乙：啊旁邊有一個長青藥局。            │    │      │
│  │              │甲：好。                              │    │      │
│  │              ├───────────────────┼──┤      │
│  │              │【99年05月17日22 時47分25秒】       │偵二│      │
│  │              │甲：喂。                              │卷第│      │
│  │              │乙：嫂阿～你們到了嗎？                │79  │      │
│  │              │甲：有阿！在這裡！小北百貨這裡。      │頁  │      │
│  │              │乙：小北百貨那裡！                    │    │      │
│  │              │甲：你有看到小北百貨嗎？              │    │      │
│  │              │乙：這邊有小北百貨喔。                │    │      │
│  │              │甲：你說鼎中跟金鼎嗎？                │    │      │
│  │              │乙：鼎中在哪？                        │    │      │
│  │              │甲：不然你在哪裡？                    │    │      │
│  │              │乙：我在加油站這條直直來。            │    │      │
│  │              │甲：喔喔！                            │    │      │
│  │              │乙：過來就是金鼎路，這邊不是有夜市！  │    │      │
│  │              │甲：嗯嗯！轉過來了～你說安麗嗎？      │    │      │
│  │              │乙：嗯！對對對，這邊有一間安麗。      │    │      │
│  │              ├───────────────────┼──┤      │
│  │              │【99年5月17日22時41分25秒】         │偵二│      │
│  │              │乙：鼎什麼街?                         │卷第│      │
│  │              │甲：鼎強街                            │79  │      │
│  │              │乙：鼎強街喔!                         │反頁│      │
│  │              │甲：長青這邊!                         │    │      │
│  │              │乙：長青那邊喔! 喔長青那邊過去!       │    │      │
│  │              │甲：嗯! 你就看到                      │    │      │
│  │              │乙：好！                              │    │      │
│  │              │                                      │    │      │
├─┼───────┼───────────────────┼──┼───┤
│5 │張美珠（【乙】│【99年5月23日19時54分38秒】         │偵二│附表二│
│  │行動電話號碼  │乙：喂兄～你現方便嗎？                │卷第│編號8 │
│  │0000000000）  │甲：要等一下！要差不多九點多～        │98  │      │
│  │              │乙：要九點多喔～你快到時在打電話給我！│反頁│      │
│  │王正任（【甲】│甲：好！                              │    │      │
│  │行動電話號碼  ├───────────────────┼──┤      │
│  │0000000000，即│【99年5月23日22時04分07秒】         │偵二│      │
│  │附表六編號1） │甲：喂！                              │卷第│      │
│  │              │乙：喂～阿你何時要到！                │99  │      │
│  │              │甲：何時唷！                          │頁  │      │
│  │              │乙：你說9點多！現在10點多了。         │    │      │
│  │              │甲：那個10點40那裡！                  │    │      │
│  │              │乙：10點40喔！                        │    │      │
│  │              │甲：嗯！                              │    │      │
│  │              │乙：好啦。                            │    │      │
│  ├───────┼───────────────────┼──┤      │
│  │張美珠（【乙】│【99年5月23日22時26分45秒】         │偵二│      │
│  │行動電話號碼  │甲：喂～秀啊！7-11 喔。               │卷第│      │
│  │0000000000）  │乙：7-1l 喔。那間已經沒做了！         │99  │      │
│  │              │甲：（背景聲嫂子說: 這樣要去哪裡？）  │頁  │      │
│  │陳志賢（【甲】│乙：同樣那裡! 不要緊                  │    │      │
│  │行動電話號碼  │甲：那邊嘛～好                        │    │      │
│  │0000000000，即├───────────────────┼──┤      │
│  │附表六編號1） │【99年5月23日22時30分13秒】         │偵二│      │
│  │              │甲：你到7-11了嗎？                    │卷第│      │
│  │              │乙：伊人出去了，啊～我次要問你你那天說│99  │      │
│  │              │    要拿一包長頸的（葡萄糖）給我不知有│反頁│      │
│  │              │    沒有帶。                          │    │      │
│  │              │甲：（背景聲：林足說沒）沒帶！        │    │      │
│  │              │乙：啊你那邊都沒有嗎？現在嗎（指葡萄糖│    │      │
│  │              │    ）                                │    │      │
│  │              │甲：（背景聲：林足說應該是沒）等ㄟ。  │    │      │
│  │              │乙：應該沒喔！哇！                    │    │      │
│  │              │甲：明天再拿才有辦法拿給你！          │    │      │
│  │              │乙：嗯阿！我是說你那邊如有順便拿給我，│    │      │
│  │              │    要不然家裡沒有！                  │    │      │
│  │              │甲：明天好了！我們要出門了。          │    │      │
│  │              │乙：喔好啦！                          │    │      │
│  │              │                                      │    │      │
├─┼───────┼───────────────────┼──┼───┤
│6 │張美珠（【乙】│【 99 年 5 月 25 日18 時 28 分18秒】│偵二│附表二│
│  │行動電話號碼  │乙：喂～要找你要去哪裡找～            │卷第│編號9 │
│  │0000000000）  │甲：我等會先過去你那裡！              │105 │      │
│  │王正任（【甲  │乙：要先過來我這裡喔～這樣我先回家等你│頁  │      │
│  │】行動電話號碼│    電話。                            │    │      │
│  │0000000000，即│甲：好。                              │    │      │
│  │附表六編號1） │                                      │    │      │
│  │              │                                      │    │      │
│  ├───────┼───────────────────┼──┤      │
│  │張美珠（【乙】│【99年5月25日20時04分58秒】乙：喂～ │偵二│      │
│  │行動電話號碼  │甲：秀啊出來喔。                      │卷第│      │
│  │0000000000）  │乙：喔好!                             │106 │      │
│  │林足（【甲】  │                                      │反頁│      │
│  │行動電話號碼  │                                      │    │      │
│  │0000000000，即│                                      │    │      │
│  │附表六編號1） │                                      │    │      │
│  │              │                                      │    │      │
├─┼───────┼───────────────────┼──┼───┤
│7 │楊錫勇（【乙】│【99年 5 月 23 日 22 時 38 分 13秒】│偵二│附表二│
│  │行動電話號碼  │乙：喂～                              │卷第│編號20│
│  │0000000000）  │甲：大ㄟ！現在過去哪裡找你？          │99  │      │
│  │              │乙：喂！                              │反頁│      │
│  │陳志賢、林足（│甲：現在過去哪裡找你。                │    │      │
│  │【甲】行動電話│乙：安納。                            │    │      │
│  │號碼0000000000│甲：（換林足接聽）大ㄟ喔！要去哪裡找你│    │      │
│  │，即附表六編號│    ！                                │    │      │
│  │1）           │乙：現在！                            │    │      │
│  │              │甲：要去哪裡找你。                    │    │      │
│  │              │乙：我家這邊好了。                    │    │      │
│  │              │甲：喔！你家那邊喔。                  │    │      │
│  │              │乙：我現在走出來！                    │    │      │
│  │              │                                      │    │      │
│  ├───────┼───────────────────┼──┤      │
│  │楊錫勇（【乙】│【99年5月23日22時45分17秒】         │偵二│      │
│  │行動電話號碼  │甲：大ㄟ～到了你可以出來了            │卷第│      │
│  │0000000000）  │乙：喔好好～                          │99反│      │
│  │陳志賢（【甲】│                                      │頁  │      │
│  │行動電話號碼  │                                      │    │      │
│  │0000000000，即│                                      │    │      │
│  │附表六編號1） │                                      │    │      │
├─┼───────┼───────────────────┼──┼───┤
│8 │楊宛臻（【乙】│99年5月8日16時02分48秒】              │偵二│附表二│
│  │行動電話號碼  │乙：現在方便嗎？                      │卷第│編號31│
│  │0000000000）  │甲：好待會過去～                      │48  │      │
│  │林足（【甲】  │乙：好～                              │反頁│      │
│  │行動電話號碼  │甲：到了你下來。                      │    │      │
│  │0000000000，即│                                      │    │      │
│  │附表六編號1） │                                      │    │      │
│  │              │                                      │    │      │
│  ├───────┼───────────────────┼──┤      │
│  │楊宛臻（【乙】│【99 年 5 月 8 日 16 時 03 分15 秒】  │偵二│      │
│  │行動電話號碼  │甲：喂～                              │卷第│      │
│  │0000000000）  │乙：哥～我妹阿剛沒講完就掛斷～        │48  │      │
│  │              │甲：等一下我找人過去～阿你再下來～    │反頁│      │
│  │王正任（【甲】│乙：好掰掰～                          │    │      │
│  │行動電話號碼  │                                      │    │      │
│  │0000000000，即│                                      │    │      │
│  │附表六編號1） │                                      │    │      │
├─┼───────┼───────────────────┼──┼───┤
│9 │楊宛臻（【乙】│【99年5月17日17時29分36秒】           │偵二│附表二│
│  │行動電話號碼  │甲：喂，妹阿                          │卷第│編號33│
│  │0000000000）  │乙：現在方便嗎                        │77  │      │
│  │              │甲：好，我叫人過去。                  │反頁│      │
│  │林足（【甲】行│                                      │    │      │
│  │動電話號碼0987│                                      │    │      │
│  │880428即附表六│                                      │    │      │
│  │編號1）       │                                      │    │      │
└─┴───────┴───────────────────┴──┴───┘
附表四：
┌────────┬──────────────────────────┐
│ 卷宗簡稱       │卷宗全稱                                            │
├────────┼──────────────────────────┤
│  警一卷        │高雄市政府警察局高市警刑大偵12字第0990019524號卷宗  │
├────────┼──────────────────────────┤
│  警二卷        │高雄市政府警察局高市警刑大偵12字第0990019527號卷宗  │
├────────┼──────────────────────────┤
│  偵一卷        │臺灣高雄地方法院檢察署99年度偵字第21994號第一宗卷宗 │
├────────┼──────────────────────────┤
│  偵二卷        │臺灣高雄地方法院檢察署99年度偵字第21994號第一宗卷宗 │
├────────┼──────────────────────────┤
│  偵三卷        │臺灣高雄地方法院檢察署99年度偵字第30605號卷宗       │
├────────┼──────────────────────────┤
│  偵四卷        │臺灣高雄地方法院檢察署99年度毒偵字第4753號卷宗      │
├────────┼──────────────────────────┤
│  偵五卷        │臺灣高雄地方法院檢察署99年度偵字第31249號卷宗       │
├────────┼──────────────────────────┤
│  偵六卷        │臺灣高雄地方法院檢察署99年度偵字第21120號卷宗       │
├────────┼──────────────────────────┤
│  本院卷        │本院99年度訴字第1536號卷宗                          │
├────────┼──────────────────────────┤
│  本院一卷      │本院100年度訴字第89號卷宗                           │
└────────┴──────────────────────────┘
  附表五：
┌────────────────────────────────────┐
│以下編號1至3及5扣押地點：高雄縣鳳山市○○街161號2樓王正任住處；編號6扣押│
│地點：高雄市○○區○○路182巷1號1樓大廳；編號4、7扣押地點為高雄市三民區 ○
○○○路188號9樓之5                                                       │
├──┬─────────┬───────────────────────┤
│編號│物品名稱數量      │備註（毒品鑑定結果等資料）                    │
├──┼─────────┼───────────────────────┤
│1   │電子磅秤1台       │                                              │
├──┼─────────┼───────────────────────┤
│2   │空夾鏈袋2包       │                                              │
├──┼─────────┼───────────────────────┤
│3   │分裝毒品玻璃塑膠袋│                                              │
│    │1包               │                                              │
├──┼─────────┼───────────────────────┤
│4   │空夾鏈袋1包       │                                              │
├──┼─────────┼───────────────────────┤
│5   │第一級毒品海洛因4 │法務部調查局濫用藥物實驗室99年8月5日調科壹字第│
│    │包（含無法析離之外│00000000000號鑑定書檢驗結果：檢品5包，拆封實際│
│    │包裝）            │發現檢品4包（毛重：22.3公克、15、5公克、1.77公│
│    │                  │克、1.45公克），合計淨重37.88公克（驗餘淨重37.│
│    │                  │68公克），純度50.51%，純質淨重19.13公克。     │
│    │                  │（見偵一卷271頁）                             │
├──┼─────────┼───────────────────────┤
│6   │第一級毒品海洛因7 │法務部調查局濫用藥物實驗室99年8月5日調科壹字第│
│    │包（含無法析離之外│00000000000號鑑定書檢驗結果：檢品7包（毛重    │
│    │包裝）            │131.20公克），合計淨127.14公克（驗餘淨重127.10│
│    │                  │公克），純度73.74%，純質淨重93.75公克。       │
│    │                  │（99年度偵字第21120號第77頁）                 │
├──┼─────────┼───────────────────────┤
│7   │第一級毒品海洛因  │ 法務部調查局濫用藥物實驗室99年8月5日調科壹字 │
│    │12包（含無法析離  │第00000000000號鑑定書鑑驗結果：送驗粉末12包， │
│    │之外包裝）        │均含第一級毒品海洛因成分，合計淨重13.48公克（ │
│    │                  │驗餘重13.33公克），純度23.23%，純質淨重3.13公 │
│    │                  │克。（見偵一卷273頁）                         │
└──┴─────────┴───────────────────────┘
 附表六：
┌─┬─────┬──────────────┬─────────────┐
│編│行動電話門│行動電話門號監聽時間及通訊監│應沒收行動電話及門號SIM卡 │
│號│號        │察書                        │                          │
├─┼─────┼──────────────┼─────────────┤
│1 │0000000000│台灣高雄地方法院99聲監字907 │未扣案門號0000000000行動電│
│  │          │號、99聲監續字第1789號通訊監│話1支（含SIM卡）          │
│  │          │察書（99年05月04日～99年07月│                          │
│  │          │01日）                      │                          │
├─┼─────┼──────────────┼─────────────┤
│2 │0000000000│台灣高雄地方法院99聲監字1227│扣案門號0000000000行動電話│
│  │          │號通訊監察書（99年06  月11日│1支（廠牌：SUM SUNG，含SIM│
│  │          │～99年07月09日）            │卡）。                    │
│  │          │                            │                          │
│  │          │                            │                          │
├─┼─────┼──────────────┼─────────────┤
│3 │0000000000│台灣高雄地方法院99聲監字1040│未扣案門號0000000000行動電│
│  │          │號通訊監察書                │話1支（含SIM卡）          │
├─┼─────┼──────────────┼─────────────┤
│4 │0000000000│台灣高雄地方法院99聲監字1227│未扣案門號0000000000行動電│
│  │          │號通訊監察書（99年06月11日～│話1支（含SIM卡）          │
│  │          │99年07月09日）              │                          │
├─┼─────┼──────────────┼─────────────┤
│5 │0000000000│台灣高雄地方法院99聲監字1227│扣案門號0000000000行動電話│
│  │          │號通訊監察書（99年06月11日～│1支（廠牌：NOKIA，含SIM卡 │
│  │          │99年07月09日）              │）                        │
│  │          │                            │                          │
│  │          │                            │                          │
└─┴─────┴──────────────┴─────────────┘
 附表七：
┌────────────────────────────────────┐
│以下編號1至15扣押地點：高雄縣鳳山市○○街161號2樓王正任住處；編號5扣押地│
│點：其中編號1至10搜索人為王正任；編號11至15受搜索人為陳志賢，編號16至21 │
│受搜索人均為洪嘉聰，其中編號20、21搜索地點為洪嘉聰身上，編號16至19搜索地│
│點為高雄市○○區○○路188號9樓之5；編號22、23高雄市○○區○○路與鼎山街 │
│口。                                                                    │
├──┬────────┬────────────────────────┤
│1   │帳單3張         │                                                │
├──┼────────┼────────────────────────┤
│2   │吸管2支         │                                                │
├──┼────────┼────────────────────────┤
│3   │針孔攝影機3台   │                                                │
├──┼────────┼────────────────────────┤
│4   │監看螢幕1台     │                                                │
├──┼────────┼────────────────────────┤
│5   │行動電話1支     │（廠牌LG，門號000000000號）                     │
├──┼────────┼────────────────────────┤
│6   │行動電話1 支    │（廠牌SAMSUNG ，門號00000000000號）             │
├──┼────────┼────────────────────────┤
│7   │行動電話1 支    │（廠牌：SAMSUNG，不含門號）                     │
├──┼────────┼────────────────────────┤
│8   │行動電話1支     │（ 廠牌LG，門號 0000000000號）                  │
├──┼────────┼────────────────────────┤
│9   │鑰匙1 副        │（含感應器）                                    │
├──┼────────┼────────────────────────┤
│    │現金新臺幣37,200│                                                │
│10  │元              │                                                │
├──┼────────┼────────────────────────┤
│11  │帳冊1本         │                                                │
├──┼────────┼────────────────────────┤
│12  │毒品器具4支     │（未使用過注射針筒）                            │
├──┼────────┼────────────────────────┤
│13  │毒品器具6支     │（已使用 過注射針筒）                           │
├──┼────────┼────────────────────────┤
│14  │行動電話1支     │廠牌：ASUS，門號0000000000號，序號00000000000000│
│    │                │0                                               │
├──┼────────┼────────────────────────┤
│15  │甲基安非他命1包 │高雄市立凱旋醫院濫用藥物成品檢驗鑑定書高市凱醫驗│
│    │                │字第26059號檢驗結果：經檢出第二級毒品甲基安非他 │
│    │                │命成分，檢驗前淨重0.043公克。                   │
├──┼────────┼────────────────────────┤
│16  │帳單1 張        │                                                │
├──┼────────┼────────────────────────┤
│17  │紙鈔新台幣2300元│                                                │
├──┼────────┼────────────────────────┤
│18  │硬幣新臺幣8613元│                                                │
├──┼────────┼────────────────────────┤
│19  │房屋租賃契約書1 │                                                │
│    │份              │                                                │
├──┼────────┼────────────────────────┤
│20  │甲基安非他命3包 │內政部警政署刑事警察局99年7月13日刑鑑字第       │
│    │                │0000000000號鑑定書（見 偵二卷第34頁）鑑定結果： │
│    │                │一、編號A1：經檢視為白色晶體（驗前1.72公克，包裝│
│    │                │    塑膠袋重0.91公克）檢出二級毒品甲基安非他命  │
│    │                │二、編號A2、A4：經檢視均為淡黃色晶體，外觀型態均│
│    │                │    相似（驗前總毛重76.49公克，包裝塑膠袋重1.82 │
│    │                │    公克）檢出二級毒品甲基安非他命，純度約82％。│
│    │                │三、編號A3：經檢視為米白色晶體（驗前毛重37.32公 │
│    │                │    克，包裝塑膠袋重0.91公克）檢出二級毒品甲基安│
│    │                │    非他命，純度約95％                          │
├──┼────────┼────────────────────────┤
│21  │行動電話1支     │（廠牌NOKIA）                                   │
├──┼────────┼────────────────────────┤
│22  │第一級毒品海洛因│高雄市立凱旋醫院99年7月7日號高市凱醫驗字第13674 │
│    │2包             │號濫用藥物成品檢驗鑑定書（見偵一卷第294頁）檢驗 │
│    │                │結果：均檢出第一級毒品海洛因成份（檢驗前淨重分別│
│    │                │為0.073公克、0.064公克）                        │
├──┼────────┼────────────────────────┤
│23  │行動電話1支     │廠牌：AnyCall，門號0000000000，序號：00000000000│
│    │                │059                                             │
└──┴────────┴────────────────────────┘